臺灣彰化地方法院刑事判決　　　　　　　94年度訴字第2242號
公　訴　人　臺灣彰化地方法院檢察署檢察官
被　　　告　甲○○
選任辯護人　林春榮律師
　　　　　　陳世煌律師
被　　　告　丁○○
選任辯護人　陳忠雨律師
　　　　　　朱元宏律師
　　　　　　張志隆律師
被　　　告　庚○○
選任辯護人　楊錫禎律師
被　　　告　子○○
選任辯護人　徐文宗律師
　　　　　　張富慶律師
　　　　　　楊振芳律師
上列被告等因違反貪污治罪條例等案件，經檢察官提起公訴（九
十四年度偵字第五三三三號），及移送併辦（九十五年度偵字第
四二九二號），本院判決如下：
    主  文
甲○○共同依據法令從事公務之人員，藉勢勒索財物，處有期徒
刑拾貳年，禠奪公權柒年，犯罪所得財物新台幣參佰伍拾萬元應
予追繳，並發還被害人辛○○，如全部或一部無法追繳時，以其
財產抵償之；又共同連續依據法令從事公務之人員，利用職務上
之機會，詐取財物，處有期徒刑柒年陸月，褫奪公權肆年，犯罪
所得財物新台幣貳拾伍萬貳仟捌佰壹拾玖元應予追繳，並發還被
害人彰化縣員林鎮公所，如全部或一部無法追繳時，以其財產抵
償之；應執行有期徒刑拾陸年，褫奪公權柒年，犯罪所得財物新
台幣參佰柒拾伍萬貳仟捌佰壹拾玖元應予追繳，其中新台幣參佰
伍拾萬元發還被害人辛○○、新台幣貳拾伍萬貳仟捌佰壹拾玖元
發還被害人彰化縣員林鎮公所，如全部或一部無法追繳時，以其
財產抵償之。
子○○共同依據法令從事公務之人員，藉勢勒索財物，處有期徒
刑拾壹年，禠奪公權陸年，犯罪所得財物新台幣參佰伍拾萬元應
予追繳，並發還被害人辛○○，如全部或一部無法追繳時，以其
財產抵償之。
庚○○與依據法令從事公務之人員，共同藉勢勒索財物，處有期
徒刑柒年，禠奪公權肆年，犯罪所得財物新台幣參佰伍拾萬元應
予追繳，並發還被害人辛○○，如全部或一部無法追繳時，以其
財產抵償之。其餘追加起訴與依據法令從事公務之人員，共同購
辦物品收取回扣罪部分無罪。
丁○○與依據法令從事公務之人員，共同藉勢勒索財物，處有期
徒刑年，禠奪公權貳年，犯罪所得財物新台幣參佰伍拾萬元應
予追繳，並發還被害人辛○○，如全部或一部無法追繳時，以其
財產抵償之。
    事  實
一、甲○○自民國九十一年三月一日起擔任彰化縣員林鎮鎮長，
    綜理員林鎮政，子○○則自八十七年間出任員林鎮公所之建
    設課課長，負責各項工程之綜理及督導業務，均為依據法令
    從事公務之人員。又庚○○（綽號小楊）則於甲○○出任員
    林鎮鎮長後，於九十二年十月間起受聘雇為員林鎮公所建設
    課臨時人員，並擔任甲○○之私人司機，丁○○係佳陽營造
    有限公司（以下稱佳陽公司）之負責人，而辛○○係啟佑營
    造股份有限公司（以下稱啟佑公司）之實際負責人，戊○○
    則為辛○○之工程下游包商。緣辛○○於九十三年十二月三
    十日，以新台幣（下同）二千四百四十萬之底價，標得彰化
    縣員林鎮公所經辦之「員林鎮東區公有土地規劃興建成生態
    運動休憩公園工程」，甲○○因掌控工程合約書簽訂、工程
    款項撥付等決行權限，遂乘此機會，憑藉其權力，基於勒索
    之犯意，與有犯意聯絡之庚○○、子○○，於同年月三十一
    日夜間，先推由子○○至辛○○住處協調甲○○欲索取若干
    不法所得之事宜，子○○受命後，即夥同與其等同具犯意聯
    絡之丁○○一起前往辛○○位於彰化縣員林鎮○○街六十號
    住處，迨二人抵達後，子○○即先向辛○○恫嚇稱：「這件
    工程要拿錢出來處理，否則就讓你無法履行合約，鎮長可以
    發動里長抗議，讓本件工程廢標並沒收押標金，或是透過年
    度將款項收回，反正他就是有招術」等語，而辛○○迫於鎮
    長、建設課長之權，心生畏懼，與其等多次協商，遂於九十
    四年一月三日許，向子○○、丁○○表示願意給二百五十萬
    元，之後子○○向辛○○表示鎮長要三百萬元，丁○○則在
    旁附和稱：「二百五十萬元與三百萬元，不差那五十萬元」
    ，迨辛○○同意交付甲○○三百萬元後，子○○續向辛○○
    表示：「鎮長要『三百』，課室要『五十』」等語。辛○○
    迫於鎮長甲○○掌握工程合約書簽訂、各期估驗款撥付之核
    定權，子○○另掌握工程估驗、驗收等權利，遂允其等所求
    。然辛○○因年關將近，遂向子○○、丁○○表示其農曆過
    年前「沒錢」，欲子○○等人等農曆過年後，再行取款等情
    ，子○○即表示鎮長第一次要一百五十萬元等語，語畢，旋
    即藉故先行離去，丁○○見狀，遂請辛○○先行開立支票，
    並告知辛○○其餘之事，由其處理。旋於翌日子○○、丁○○再至辛○○住處，欲向辛○○取得一百五十萬元之支票，
    辛○○即請其妻乙○○當場開立發票人乙○○、到期日為九
    十四年三月十日、金額一百五十萬元、票號ABM00000000 號
    、受款人空白、付款人台灣土地銀行員林分行、帳號000-
    000-00000-0之支票一紙，交由子○○及丁○○攜回，惟因
    甲○○欲取得現金，而子○○亦不欲甲○○了解渠之資力，
    遂要求丁○○先行墊付該一百五十萬元，丁○○即扣除上開
    一百五十萬元之支票自墊付日起至到期日（九十四年三月十
    日）止利息五萬元，並由子○○聯繫庚○○於九十四年一月
    五日下午，至丁○○住處取得由丁○○代辛○○墊付之一百
    四十五萬元。嗣丁○○因已先行墊付一百四十五萬元予庚○○，而該工程非其得標，且係代子○○處理鎮長與包商之金
    錢，遂於同年一月六日中午向子○○表示欲其將該筆墊付之
    金錢先行歸還等語，子○○亦允丁○○所言，在丁○○之住
    處取交一百四十五萬元予丁○○，丁○○亦將取自辛○○處
    之支票交予子○○。而辛○○亦於九十四年一月七日順利取
    得工程契約書。嗣至上開票據之到期日，子○○為免他人發
    現上情，遂再將上開乙○○所開立之面額一百五十萬元支票
    交由丁○○，以借用丁○○之帳戶予以兌現，丁○○始於九
    十四年三月十日該支票存入其於臺灣土地銀行員林分行所開
    設戶名佳陽營造公司、帳號0000000000000之帳戶代收，並
    於同年三月十一日提領一百五十萬元之現金交付子○○。嗣
    至同年五月六日，辛○○收受員林鎮公所所核撥之第一次估
    驗款九百三十七萬四千六百元，因甲○○得知辛○○對於渠
    等勒索之情事頗為不滿，遂推由庚○○於五月九日向辛○○
    之下包戊○○表示鎮長「很急」，意欲戊○○先行墊付該筆
    二百萬元，戊○○為圖日後工程順利進行，遂於同日下午某
    時，央請其不知情之姐陳翠玲，自其慣用之永靖鄉農會帳號
    00-0000-0-00之帳戶先行提領二百萬元之現金，在永靖鄉農
    會前，將二百萬元交由庚○○取回，並與庚○○約定，若庚○○自辛○○處取得二百萬元後，應將該二百萬元返還戊○○。而庚○○於取得該二百萬元之現金後，旋即於同日，將
    其中五十萬元交付子○○，餘款一百五十萬元則交予甲○○
    。其後，庚○○並於九十四年五月十八日晚間至辛○○住處
    ，向辛○○表明欲取尾款，經辛○○向庚○○詢明庚○○係
    為索取上開勒索之工程尾款二百萬元後，再央由其妻乙○○
    當場開立與上揭一百五十萬元同一帳號之到期日為九十四年
    五月十九日、金額二百萬元、票號ABM0000000號、受款人空
    白之支票一紙，交由庚○○攜回，庚○○於取得該張支票後
    ，旋即聯繫戊○○，並將該張金額二百萬元之支票，在彰化
    縣員林鎮「楓芝琳」餐廳交付戊○○，戊○○明知乙○○所
    開立之上開支票係甲○○藉其鎮長之勢，透過子○○、庚○○、丁○○向辛○○勒索而得，竟為掩飾被告甲○○彼等貪
    污治罪條例犯罪所得財物之犯意，由戊○○委託曹桂銘（曹
    桂銘、戊○○所涉違反洗錢防制法罪嫌，另案由檢察官偵辦
    ），於九十四年五月十九日十四時許，先向不知情之賴柑杏
    借用伊設於臺灣土地銀行員林分行帳號000000 000000號之
    帳戶，再由曹桂銘與賴柑杏共同前往上開銀行代收上開二百
    萬元，並由曹桂銘立即填寫匯款單，將該筆二百萬元之現金
    ，匯進不知情之羅豐儀設於陽信商業銀行員林分行帳號0000
    0000000號之帳戶，旋即由曹桂銘、羅豐儀予以提領並交付
    戊○○，殆戊○○取得二百萬元之現金後，即由曹桂銘搭載
    戊○○至彰化縣永靖鄉永靖農會前，將上開款項交付戊○○
    不知情之胞姊陳翠玲。
二、緣設於彰化縣員林鎮○○里○○街一０五號之「候時機活海
    鮮餐廳」（以下稱候時機餐廳），係程樹枝所開立，並以其
    所申請設立登記之上開商號店名，對外開立消費發票；設於
    彰化縣員林鎮○○路○段三九五號「昇財麗禧酒店股份有限
    公司」（以下稱昇財麗禧酒店），係蕭景田所開立，並以其
    所申請設立登記之上開商號店名，對外開立消費發票；設於
    彰化縣員林鎮○○路○段二二五號之「華屋有限公司」（以
  　下稱華屋公司），係廖文林所開立，並以其所申請設立登記
    之上開商號店名，對外開立消費發票；設於彰化縣員林鎮○○路○段五二三號「台北和漢小吃部」，係林平和所開立，
    並以其所申請設立登記之上開商號店名，對外開立免用統一
    發票之收據。甲○○自就任員林鎮鎮長後，即與其胞兄銓
    勝分別多次前往上開餐廳用餐。甲○○明知於上開餐廳與公
    務無關之個人消費，不得以「為民服務－業務費」或「研考
    業務－業務費」或「一般行政圖書管理－業務費」之預算科
    目報支，惟其竟利用綜理鎮務之職權，與銓勝共同基於意
    圖為自己不法所有之概括犯意聯絡，於附表所示之時間，由
    銓勝、立仁慈善會（斯時理事長為銓勝）或甲○○私人
    在上述餐廳進行與公務無關之消費後，再由甲○○利用其鎮
    長之身分，運用其職務上有權決行核銷「為民服務─業務費
    」等預算科目之機會，並為規避會計、審計單位審核得知其
    將非鎮長或鎮長非公務用餐之消費，以公款核銷之不法情事
    ，而要求與其具明知不實事項而填製會計憑證之犯意聯絡之
    如附表所示餐廳之經辦會計人員（除昇財麗禧酒店會計人員
    姓名、年籍不詳外，其餘候時機餐廳會計為程慧娟、翟珮琳
    ，華屋公司會計為林秀貞、台北和漢小吃店會計為黃美瑤）
    ，將如附表所示由銓勝消費之餐費或甲○○非公務用餐之
    餐費，於消費後次月或數月後，以一次或分次，由餐廳之人
    員依其等指示，出具如附表消費之日期及買受人不實、消費
    名稱為便餐等之不實統一發票或免用統一發票收據，後再由
    餐廳之會計或出納、甲○○或銓勝本人、或銓勝不知情
    之子俊任，將之交付與渠等具犯意聯絡之彰化縣員林鎮公
    所秘書室主任俊國（由本院另以九十五年度訴字第九五三
    號審理中），或由餐廳人員逕交俊國，嗣俊國再依甲○○之指示，製作或命如附表所示周厚賢等員林鎮公所職員製
    作核銷項目、理由等如附表所示內容不實之簽呈，再將上述
    內容不實之統一發票粘貼在「員林鎮公所粘貼憑證用紙」正
    面下方之原始憑証欄內，並在上開公文書之「用途說明」欄
    內，虛偽登載與實際消費不符之如附表所載「研商人行天橋
    修建會議」等事由，並以「為民服務－業務費」或「研考業
    務－業務費」或「一般行政圖書管理－業務費」等預算科目
    進行核銷，以上開方式將明知為不實之事項登載於職務上所
    掌之公文書，而員林鎮公所主任秘書江仕用、秘書黃勁學、
    代理秘書賴沛然及秘書室主任俊國、行政課課長黃吉城、
    圖書館館長蔡東瑩、周厚賢、蘇文宏、賴信吉、蘇國鑫、楊
    富美、張梅、林玉雯等如附表所示之人，均明知該等統一發
    票或收據所載之內容與事實其等均未參與，內容亦有不實，
    惟因不敢違背甲○○或俊國之指示，乃基於犯意聯絡，分
    別在上述員林鎮公所粘貼憑證用紙之「主任秘書」、「秘書
    」、「單位主管」、「（驗收）證明」、「經手人」欄上蓋
    章偽予認證後，轉送員林鎮公所財政及會計單位審核而予行
    使（銓勝、俊國暨江仕用等人員由本院另案審理中），
    由於會計人員審核上開請款憑證之記載內容為「便餐」，且
    在所載之餐廳用餐，而無法知悉上開消費係非為公務用餐或
    非鎮長用餐，致陷於錯誤予以核章後，再轉呈知情之鎮長甲○○親自或授權主任秘書江仕用核准上開員林鎮公所粘貼憑
    證用紙上所載之費用支出，再向不知情而陷於錯誤之員林鎮
    公所出納人員請款撥付，非法准予核銷本應由甲○○或銓
    勝個人應自行支付之餐費，足以生損害於員林鎮公所對於公
    款核銷管理之正確性，嗣後不知情之員林鎮公所主計人員即
    憑依上開甲○○，或其授權之代理人核定之粘貼證用紙連同
    發票等內容登載不實之會計憑證，簽發以上揭餐廳為受款人
    ，以統一發票金額為面額之公庫支票，再由不知情之員林鎮
    公所出納人員許淑雲、白秀琴通知上揭餐廳之出納或會計前
    往鎮公所收受公庫支票，或交由佯為代墊之甲○○或俊國
    予以收受，俾使如附表所示之餐廳得以註銷私人簽帳紀錄，
    因而詐取如附表所示之金額總計二十五萬二千八百一十九元
    。
三、案經臺灣彰化地方法院檢察署檢察官指揮法務部調查局中部
    機動工作組偵查起訴及併送併辦。
    理  由
壹、本訴及併辦部分：
一、程序方面（證據能力）：
（一）按被告以外之人於審判外之言詞或書面陳述，除法律有規
      定者外，不得作為證據，刑事訴訟法第一百五十九條第一
      項固定有明文。惟被告以外之人於偵查中向檢察官所為之
      陳述，除顯有不可信之情況者外，得為證據，刑事訴訟法
      第一百五十九條之一第二項亦定有明文。查本件以下引用
      之證人證詞，於偵查中均經具結，有證人結文在卷可憑，
      且無顯有不可信之情形，認均為傳聞法則之例外，有證據
      能力，先予敘明。
（二）刑事訴訟法第一百五十九條之四規定：「除前三條之情形
      外，下列文書亦得為證據：一、除顯有不可信之情況外，
      公務員職務上製作之紀錄文書、證明文書。二、除顯有不
      可信之情況外，從事業務之人於業務上或通常業務過程所
      須製作之紀錄文書、證明文書。三、除前二款之情形外，
　　　其他於可信之特別情況下所製作之文書。」查本件犯罪事
　　　實二引用之「候時機餐廳」日報表、應收帳款明細簿、日
　　　記帳及內帳帳冊、「昇財麗禧酒店」應收帳款明細表、「
  　　華屋公司」訂桌登記簿、日報表、估價單及應收帳款簿、
　    「台北和漢小吃店」應收帳款紀錄等文書帳冊（上開文書
      帳冊原本另案扣押於本院九十五年度訴字第九五三號，本
      件案卷中為屬影本），均係上開餐廳於業務上或通常業務
      過程所需製作之文書，此分據證人即候時機餐廳會計程慧
      娟、昇財麗禧酒店出納莊貽安、華屋公司會計林秀貞、台
      北和漢小吃店負責作帳黃美瑤等於偵查中結證屬實，俱證
      稱係依實際消費情形而紀錄，且無證據顯示該等文書帳冊
      有何顯有不可信之情況，依上開規定，均具有證據能力。
（三）至起訴書犯罪事實一證據清單編號十七、十九、二十三所
      示之現金及支票資金流向圖，乃檢察官對案件之研判，非
      屬公務員職務上製作之紀錄文書或證明文書；起訴書犯罪
      事實一證據清單編號二十六之九十四年八月二日上午九時
      四十四分彰化看守所收容人子○○之律師接見紀錄內容，
      就子○○以外之被告而言，乃屬審判外之陳述，復無刑事
      訴訟法第一百五十九條之五之情形；又起訴書犯罪事實二
　　　證據清單編號二十九臺灣省自來水公司第十一區管理處員
　　　林營運所九十五年四月十四日台水十一員工字第09500004
      270號函，亦屬被告以外之人於審判外之書面陳述，復無
      刑事訴訟法第一百五十九條之五之情形；以上均不具有證
      據能力，併予敘明。
二、認定犯罪事實所憑證據及理由：
    訊據被告甲○○、子○○、庚○○、丁○○，對渠等於犯罪
    事實所載時間，甲○○係彰化縣員林鎮鎮長，子○○係員林
    鎮公所之建設課課長，庚○○係員林鎮公所建設課臨時人員
    並兼任被告甲○○之私人司機，及丁○○係佳陽公司之負責
    人，又辛○○係啟佑公司之實際負責人，戊○○則為辛○○
    之工程下游包商，而辛○○並於九十三年十二月三十日，以
    二千四百四十萬之底價，標得彰化縣員林鎮公所經辦之「員
    林鎮東區公有土地規劃興建成生態運動休憩公園工程」等情
    固坦承不諱，惟均矢口否認有何前揭犯行：(1)被告甲○○辯
    稱及辯護意旨略以：其對犯罪事實一之工程並未介入，當時
    伊堅持要發文廠商才能過來簽約，至戊○○為何人伊不清楚
    ，辛○○要轉包給誰亦不了解，伊未向辛○○拿錢，且上開
    工程發包後，是由建設課監督，由子○○指揮負責云云；又
    對於犯罪事實二部分，為民服務費等算科目，須與公所業務
    、考察、內部開會等有關才能報支，員林鎮公所確實有在上
    揭餐廳舉辦公務餐會，被告並無詐取公有財物之行為，又用
    餐消費報銷時，有時餐廳一筆開成數張發票，分數次請款，
    或數筆開成一張發票一次請款，或時間有出入，或究竟以何
    理由簽請核銷，非被告授意，在核銷過程，因被告每日處理
    公文眾多，若有不妥，亦未能發現，被告並無偽造文書之故
    意云云。(2)被告子○○辯稱及辯護意旨略以：被告基於工程
    簽約須於九十三年度結束前完成，所以在九十三年十二月三
    十一日二度至辛○○住處，希望辛○○與甲○○就合約內容
    溝通，九十四年一月一日至四日被告從未與辛○○見面，又
    向辛○○收受一百五十萬元支票時，被告非但未在場，亦不
    知情，該一百五十萬元支票係因丁○○向被告調現後交付被
    告，另於九十四年五月九日庚○○突交付一包牛皮紙袋，惟
    被告並未打開即交予戊○○云云。(3)被告庚○○辯稱及辯護
    意旨略以：九十三年十二月三十一日夜間，子○○與丁○○
    前往辛○○住處時，被告並未前往，且未曾由子○○聯繫後
    ，於九十四年一月五日下午至丁○○住處取得一百四十五萬
    元，復未曾經由甲○○授意向戊○○表示鎮長很急，要求戊○○先墊付二百萬元，並取得該二百萬元，亦未與戊○○約
    定若至辛○○處取得二百萬元後，應將二百萬元返還戊○○
    ，且未於同日將其中五十萬元交子○○，一百五十萬元交甲○○，更未於九十四年五月十八日至辛○○住處取得二百萬
    元之支票後交予戊○○云云。(4)被告丁○○辯稱及辯護意旨
    略以：九十四年一月三日被告於辛○○住處曾取得一百五十
    萬元之支票，並當場交付子○○，同年月五日將子○○交付
    之一百四十五萬元現金轉交庚○○，又上開一百五十萬元之
    支票，係子○○借用佳陽公司帳戶代收，由被告提領後交付
    子○○，然被告並無檢察官所指共犯貪污情事，九十三年十
    二月三十一日夜間並未與子○○前往辛○○住處，當不知渠
    二人談話內容，九十四年一月三日，被告並未於辛○○住處
    附和子○○稱「二百五十萬元與三百萬元，不差五十萬元」
    ，同日亦未請辛○○先行開立一百五十萬元之支票，另被告
    並未代墊一百四十五萬元，子○○亦未曾於九十四年一月六
    日歸還代墊款云云。經查：
（一）犯罪事實一部分：
    １、查被告甲○○自九十一年三月一日起擔任彰化縣員林鎮
        鎮長，被告子○○則於八十七年間即已擔任員林鎮公所
        之建設課課長，被告庚○○則於九十二年十月間受被告
        甲○○聘用，擔任員林鎮公所建設課臨時人員並兼任被
        告甲○○之私人司機，被告丁○○係佳陽公司之負責人
        ，又辛○○係啟佑公司之實際負責人，戊○○則為辛○○之工程下游包商，而辛○○曾於九十三年十二月三十
        日，經由公開招標之程序，以二千四百四十萬之底價，
        標得彰化縣員林鎮公所經辦之「員林鎮東區公有土地規
        劃興建成生態運動休憩公園工程」，嗣於九十四年一月
        七日始經被告甲○○核章簽約，同年月十四日開工，同
        年五月六日員林鎮公所並支付辛○○第一期款共九百三
        十七萬四千六百元等情，除為被告等所是認外，並有員
        林鎮公所工程契約書、工程採購公開招標開標紀錄表、
        員林鎮公所開標、決標紀錄、員林鎮公所（第一次）工
        程變更預算書、員林鎮公所函（受文者工務課）、工程
        開工報告單（以上見九十三年發查字第三四二號卷第六
        十七至七十七頁）、員林鎮公所工程投標廠商印模單員
        林鎮公所採購標單、工程發包請示單、員林鎮公所工程
        會勘紀錄、員林鎮東區公有土地規劃興建成生態運動休
        适公園工程預算書、員林鎮公所填貼憑證、分期付款表
        、估驗紀錄、「員林鎮東區公有土地規劃興建成生態休
        适公園工程」估驗計價書（以上見九十四年度偵字第五
        三三號卷一第十九頁至二十八頁、一九五至二０八頁）
        等附卷可稽。
    ２、秘密證人Ｂ於九十四年六月二十七日偵查中證稱：伊於
        調查筆錄中陳稱九十四年十二月三十一日時，被告子○○及丁○○曾至辛○○住處告知辛○○，其得標之工程
        老闆（指被告甲○○）找不到人要做，要辛○○拿錢出
        來，否則他們要唆使里長反對抗議，讓本件工程廢標並
        沒收押標金，經過協商，辛○○無奈答應，薛等人稱要
        拿出三百五十萬元，其中三百萬元係要給被告甲○○，
        五十萬元係要擺平被告子○○等人，但因辛○○手上沒
        有現金，經被告丁○○要求先開立一百五十萬元支票，
        另二百萬元等第一次估驗款下來後付款，辛○○即要求
        支票發票日須在過完農曆年後，被告丁○○即指示日期
        填上九十四年三月十日，又於鎮公所支付第一次估驗款
        九百餘萬元後，戊○○曾表示子○○交代要收尾款二百
        萬元，迄九十四年五月十八日，被告庚○○到辛○○住
        處，表明係被告甲○○派來的要收二百萬元，於是辛○○交代其妻乙○○開立二百萬元之支票交付庚○○等情
        為屬真實，且又證稱：「本來說一百五十萬元，子○○
        說不可能，他說科室怎麼辦，後來說到二百五十萬元時
        ，子○○說要跟老闆說，半小時後回頭說他要三百萬元
        」、「（所以五十萬元是要給科室，三百萬元給鎮長）
        是。」、「（第一次票是何時何人拿）丁○○一月五日
        來拿，他說開三月十日。」、「錢如何分是丁○○、子
        ○○說的」、「（後來錢被小楊拿走）是。」等語（見
        本院審理卷二）。核與證人乙○○於偵查中證稱：「（
        你如何知道是甲○○要的）他有叫課長跟丁○○來，我
        看到他們來，後來我先生就叫我開票」、「（第一張票
        一百五十萬元是你開立交給丁○○跟子○○，第二張票
        二百萬元是由司機收受）是我開票，再由我先生交給他
        們」、「我看見小楊來了，就是我剛在外面看到的那個
        人（指被告庚○○）」等語大致相符（見九十三年度發
        查他字第三四二號卷第一七二、一七三頁），並有乙○○所開立之到期日為九十四年三月十日、金額一百五十
    　　萬元、票號ABM00000000號、受款人空白、付款人臺灣
      　土地銀行員林分行、帳號000- 000-00000-0之支票影本
        一紙在卷可查（見九十三年度發查他字第三四二號卷第
        九十四頁）。至證人乙○○嗣於本院審理時改稱交付一
        百五十萬元支票時，被告子○○並未在場云云，除與其
        先前證詞不符外，亦與秘密證人及後述丁○○之證詞相
        悖，且被告子○○於偵查中亦坦承丁○○於九十四年一
        月四日下午，曾在辛○○家中要將上揭一百五十萬元之
        支票交予伊，伊回稱不能拿，要丁○○拿給庚○○等語
        （見九十四年偵字第五三三三號卷二第二０五頁），是
        乙○○於本院審理時之證詞，顯係事後迴護被告子○○
        之詞，當無足憑採。且由上開證人之證詞，可知被告丁○○非僅係單純基於協調之原因前往辛○○住處，此觀
        卷附之通訊監察譯文光碟及內容益發可證（見九十三年
        度發查他字第三四二號卷第一一八頁以下）。
    ３、又共同被告丁○○於偵查中即已對前揭犯罪事實供認不
        諱（見九十四年度偵字第五三三三號卷二第一八六至一
        九０頁、第二０三至二０七頁、第二一七至二二一頁、
        第二二七至二三０頁），並具結證稱：「辛○○跟我說
        鎮長要三百五十萬元，一百五十萬元開支票，二百萬元
        拿估驗款下來後再去支付」、「辛○○就叫他太太開了
        一張一百五十萬元支票，當場交給我轉交子○○，當時
        子○○有在現場」、「三月十日子○○拿去員林土地銀
        行佳陽營造帳戶託收，是我將帳戶借他使用」、「三月
        十一日我本人去將錢領出」、「當天親自拿去員林鎮公
        所給子○○」、「我把票轉交子○○後，我到公所子○○告訴我說鎮長要我把這張票換成一百四十五萬元就好
        」、「他說他的錢不要讓鎮○○道」、「他就說不然先
        給我一百四十五萬元，過一會他會請人過去跟我拿，所
        以通聯紀錄中才會有他打電話給我說小楊要過來拿」、
        「（他拿給你一百四十五萬元當天，你就把一百四十五
        萬元轉交給小楊）是」等語（見九十四年度偵字第五三
        三三號卷三第一六二頁以下），觀諸卷附通訊監察光碟
        及譯文內容，九十四年一月四日被告丁○○與子○○間
        確有上揭之通話內容（見九十三年度發查他字第三四二
        號卷第一二一頁），而乙○○所開立之到期日為九十四
        年三月十日、金額一百五十萬元、票號ABM00000000
　　　　號、受款人空白、付款人臺灣土地銀行員林分行、帳號
　　　　000- 000-00000-0之支票，確於到期日時確存入被告丁○○負責之設於臺灣土地銀行員林分行佳陽營造公司、
    　　帳號0000000000000之帳戶代收，翌日並以現金提領方
　　　　式提領，亦有乙○○匯款入戶通知單、客戶歷史交易明
  　　　細查詢、分行轉帳傳票及佳陽營造公司取款憑條在卷可
    　　按（同見上開卷第八十八頁以下），且被告丁○○所述
      　本件工程勒索之金額、分期支付及開立支票方式，俱與
        秘密證人Ｂ及證人乙○○上開證詞相符，堪信被告丁○○前述證詞應可採信。
    ４、又共同被告子○○於調查時即已就伊於九十三年一月三
        十一日夥同被告丁○○前往辛○○住處，傳達被告甲○○要索金額乙情（見九十四年度偵字第五三三三號卷一
        第一四八頁以下），復於九十四年七月二十日及同年八
        月三十日二次偵查中供稱：「這個工程辛○○二賣，一
        賣給戊○○，一賣給鎮長，鎮長當初請人估算約有十五
　　　　％利潤（約三百五十萬），鎮長認為說既然已經賣給我
  　　　了，誰作都沒關係，我可以拿到三百五十萬元利潤，所
　　　　以他滿腦子都想三百五十萬，辛○○當初我去的時候，
        他只想擺平我，沒跟我說他已經賣給戊○○，所以三百
        五十萬鎮長認為是他應得的，他認為誰出錢誰有利潤。
        」、「（第一次一百五十萬丁○○先墊付給鎮長的？）
        是。是庚○○去幫鎮長拿的。在丁○○家中給的。」、
        「（為何丁○○要這麼做？）因為他是地方望族，他老
        婆又是代表，所以他是受戊○○拜託才做的。因為他在
        地方一言九鼎，他不想讓戊○○第一次投資就血本無歸
        。」、「（這三百五十萬中的五十萬不是要給你的？）
        五月份（詳細日期我不記得）當天庚○○去戊○○處拿
        了一包錢，庚○○約中午一、二點左右拿一個信封袋給
        我，說要給我處理課室，他拿去公所我的科室給我，我
        不敢看，我打電話給戊○○，約下午五、六點左右，我
        跟陳代表、簡先生在一起打麻將，我約在簡先生家附近
        的橋邊跟戊○○見面，我把那筆庚○○要交給我課室處
        理的錢還給戊○○。」、「（為何他要去戊○○家中拿
        這筆錢？為何戊○○要先墊這二百萬？）因為庚○○催
        得很緊。」、「（為何你知情？）因為庚○○都是趁戊○○來公所洽公時跟他催討。事後戊○○跟我轉知。」
        、「（你們之前協調三百五十萬時就已說分二期給付？
        ）一月四日左右，戊○○拜託丁○○處理，戊○○跑到
        辛○○家，問辛○○如何處理，所以丁○○就到辛○○
        家中，協助如何給付三百五十萬，並協調第一期一百五
        十萬是訂約款項，第二期二百萬是估驗款，支票拿的時
        候我不在場，是隔天他才問我要不要借。並出示該張支
        票給我看。」、「（丁○○何時代墊這筆一百五十萬？
        ）約一月五、六號左右。」、「（就你上次所稱鎮長本
        來要三百五十萬（即工程款十五﹪）為何後來只付三百
        萬元其餘五十萬元卻由你建設科室所收受，是否後來協
        調結果，三百萬元為鎮長所有，五十萬元為你們所收受
        ，協調結果是何人所說？）因為鎮長本來要二十﹪廠商
        他願意拿十﹪就二十﹪與十﹪折衷約十五﹪，鎮長說在
        這一點留五十萬元是他們廠商意思意思要給我們科室的
        ，他們比較怕小鬼」、「我是一月四日下午二、三時才
        到辛○○家裡，我們那時主要是講合約及工程的事在場
        只有我、丁○○、辛○○、戊○○、乙○○等」、「（
        那時丁○○才把這張票遞給你）是，他叫我交回去，意
        思是要我去把這個票擺平，我說不要，我退給他，初四
        他拿到下午我有看到，我告訴他我都不經手這錢的問題
        ，我叫他去透過小楊，小楊說他初五到他家，後來我就
        聯繫小楊，小楊說他初五中午有空，所以我再打電話給
        丁○○說小楊初五中午有空，就他們自己去處理錢的問
        題」「好像丁○○說票還有二個多月我們鎮長說不要票
        ，所以丁○○就先墊了一百四十五萬元」、「（這錢何
        時拿給庚○○？）一月五日」、「（鎮長不要票，這意
        思是庚○○是何時表達給丁○○？）庚○○跟我說的」
        等語（分見九十四年度偵字第五三三三號卷一第一五三
        頁以下、同案卷三第一四七頁以下），且於九十四年十
        月十七日偵訊時具結證稱上開供述均屬事實（同見上開
        卷三第一九六頁），雖被告子○○就一百五十萬元支票
        一事前後證述有所不一，另就伊取得五十萬元部分亦未
        盡吐實（詳後述秘密證人Ａ之證詞），惟其就被告甲○○如何勒索財物、被告庚○○如何居間轉交支票及現金
        一情，始終不變。徵諸證人癸○○於偵查中證述被告甲○○相當信賴子○○及庚○○（見本院審理卷一），被
        告子○○上開證詞應非空穴來風，另參酌證人沈俊吉於
        偵查中之證詞，本件工程合約書係於九十三年十二月三
        十一日即審核蓋章送至被告甲○○處，而被告甲○○應
        知本件工程係跨年度，應在九十三年十二月三十一日前
        完成訂約，卻遲至九十四年一月七日（即在被告子○○
        、丁○○等證稱九十四年一月五日將一百四十五萬元現
        金交付被告庚○○之後）始完成契約核章（見九十四年
        度偵字第五三三三號卷四第一四五、一四六頁），堪認
        ，被告甲○○確以掌握簽訂契約權限，藉機令由被告子
        ○○等向包商辛○○要索財物。
    ５、再查，本件工程於九十四年一月十四日開工，同年五月
        六日員林鎮公所支付辛○○第一期估驗款共九百三十七
        萬四千六百元後，乙○○旋即於同年月十八日開立與上
        揭一百五十萬元同一帳號、到期日為九十四年五月十九
        日、金額二百萬元、票號ABM0000000號、受款人空白之
        支票一紙，翌日該紙支票由不知情之賴柑杏背書後，再
        由其設於臺灣土地銀行員林分行帳號000000000000號之
        帳戶代收後，另匯入不知情之羅豐儀設於陽信商業銀行
        員林分行帳號00000000000號之帳戶，旋再由曹桂銘、
        羅豐儀予以提領並交付戊○○等情，除有上揭金額二百
        萬元之支票影本、土地銀行存款憑條、土地銀行存款分
        戶明細表、土地銀行取款憑條、土地銀行帳戶基本資料
        、匯款憑據、土地銀行入戶電匯申請書、陽信銀行取款
        條、大額現金收付登記簿、陽信銀行客戶對帳單、存摺
        影本、臺灣土地銀行員林分行九十四年五月十九日櫃檯
        錄影帶及翻拍照片等在卷可考（見九十三年度發查他字
        第三四二號卷第二０八頁以下），並經證人乙○○、賴
        柑杏、羅豐儀、曹桂銘等證述無誤（同見上開卷第一七
        一至一七三頁、第二三三至二三五頁、第三００至三０
        二頁、第三一一至三一七頁），而由渠等之證詞，可知
        上開支票之流向為戊○○委託曹桂銘先向不知情之賴柑
        杏借用伊設於臺灣土地銀行員林分行帳號000000000000
　　　　號之帳戶，再由曹桂銘與賴柑杏共同前往上開銀行代收
　　　　上開二百萬元，並由曹桂銘立即填寫匯款單，將該筆二
  　　　百萬元之現金，匯進不知情之羅豐儀設於陽信商業銀行
    　　員林分行帳號00000000000號之帳戶，旋即由曹桂銘、
      　羅豐儀予以提領並交付戊○○，戊○○再將該二百萬元
        現款攜至永靖鄉農會交付其姊陳翠玲。而戊○○先行墊
        付之二百萬元，乃領取自其姊陳翠玲設於永靖鄉農會之
        帳戶，此亦可從陳翠玲設於永靖鄉農會之帳戶，於九十
        四年五月九日十三時許，曾有二百萬元匯入，隨即又提
        出乙情可知（參見九十四年度偵字第五三三三號卷一第
        五十四、五十五頁彰化縣永靖鄉農會存款收入傳票及取
        款憑條）。再據秘密證人Ａ於九十四年七月十三日偵查
        中證稱：辛○○對其稱，第一次合約完一百五十萬元，
        估驗款下來後是二百萬元，而被告庚○○知道估驗款下
        來後，要戊○○先出二百萬元，之後再還他，就伊所知
        ，老闆（指被告甲○○）要三百萬元，建設課要五十萬
        元等語；復於同年十月十八日偵查中證稱：戊○○於九
        十四年五月九日時先墊付二百萬元給被告庚○○，且跟
        庚○○稱要去跟辛○○要回來，嗣被告庚○○於九十四
        年五月十八日晚間至辛○○家中拿二百萬元之支票，並
        於員林鎮「楓芝琳」餐廳交付戊○○等語（見本院審理
        卷二），查戊○○乃本件工程之下包，此據其於本院審
        理中證實無誤，則其為圖日後工程順利進行，先行代墊
        該二百萬元，實與常理無違，秘密證人Ａ之證詞，並無
        違背經驗法則之處。是由上情，除可證實秘密證人Ｂ前
        述證稱：員林鎮公所支付第一次估驗款後，戊○○曾表
        示子○○交代要收尾款二百萬元，且於九十四年五月十
        八日，被告庚○○到辛○○住處，表明係被告甲○○派
        來的要收二百萬元，於是辛○○交代其妻乙○○開立二
        百萬元之支票交付庚○○等情非虛外，且共同被告子○○前證稱：「（為何他要去戊○○家中拿這筆錢？為何
        戊○○要先墊這二百萬？）因為庚○○催得很緊。」、
        「（為何你知情？）因為庚○○都是趁戊○○來公所洽
        公時跟他催討。事後戊○○跟我轉知。」乙節，亦可信
        屬實在。
    ６、綜合上開各情，被告甲○○雖未直接出面而為勒索財物
        之表示，然依據相關旁證，亦可證實其係居於主導地位
        ，藉由其掌控工程簽約、工程款撥付之權限，令被告子
        ○○、丁○○居間傳達其等要索之意，致令辛○○為圖
        工程順遂，心生畏懼而不得不從，其後再由被告庚○○
        出面取款轉交，而被告丁○○於本件中並非單純居於協
        調之角色，被告子○○亦非基於職責，為求工程順利簽
        約始至辛○○住處，從而，被告等上開辯詞均無足採信
        ，此部分犯罪事實明確，至堪認定。
（二）犯罪事實二部分：
    １、員林鎮公所秘書室人員，曾於附表所示時間，製作如附
        表所示名目及金額之簽呈後，再將同金額之統一發票粘
        貼於「員林鎮公所粘貼憑證用紙」正面下方之原始憑証
        欄內，並在上開粘貼憑證用紙之「用途說明」欄內，登
        載如附表所載「研商人行天橋修建會議」等事由，並以
        「為民服務－業務費」或「研考業務－業務費」或「一
        般行政圖書管理－業務費」等預算科目進行核銷，再經
        由員林鎮公所主任秘書江仕用、秘書黃勁學、代理秘書
        賴沛然及秘書室主任俊國、行政課課長黃吉城、圖書
        館館長蔡東瑩、周厚賢、蘇文宏、賴信吉、蘇國鑫、楊
        富美、張梅、林玉雯、張嘉珮等人，於「主任秘書」、
        「單位主管」、「（驗收）證明」、「經手人」欄上核
        章後，轉送員林鎮公所財政及會計單位審核，再轉呈被
        告甲○○親自或授權主任秘書江仕用核准上開員林鎮公
        所粘貼憑證用紙上所載之費用支出後，向員林鎮公所出
        納人員請款撥付，嗣後員林鎮公所主計人員即依上開核
        定之粘貼證用紙連同發票，簽發以附表所示餐廳為受款
        人，以統一發票金額為面額之公庫支票，再員林鎮公所
        出納人員通知附表餐廳之出納或會計前往鎮公所收受公
        庫支票，或交由被告甲○○或俊國予以收受，總計支
        付如附表所示之金額總計為二十五萬二千八百一十九元
        等情，除為被告甲○○所不爭執，並經江仕用、黃勁學
        、俊國、黃吉城、蔡東瑩、周厚賢、蘇文宏、賴信吉
        、蘇國鑫、楊富美、張梅、張嘉珮及員林鎮公所財政課
        長葉書羽、謝泓叡、主計室主任施正家等證述在卷（分
        見九十四年度偵字第九五四三號卷二筆錄），且有如附
        表所示之簽呈、員林鎮公所黏貼憑證用紙、統一發票、
        免用統一發票收據（分見九十四年度偵字第九五四三號
        卷二第三十九頁以下【候時機餐廳部分】、九十四年度
        偵字第九五四三號卷三第一０八頁以下【昇財麗禧酒店
        部分】、九十四年度偵字第九五四三號卷三第一一六頁
        以下【華屋公司部分】、九十四年度偵字第九五四三號
        卷三第一四九頁以下【台北和漢小吃部部分】）及員林
        鎮公庫支票（見九十四年度偵字第九五四三號卷三第三
        一一頁以下支付予昇財麗禧酒店部分）、候時機餐廳陳
        月嬋設於台中商業銀行北員林分行帳號00000000000號
        帳戶往來明細（見九十四年度偵字第九五四三號卷四第
        一００頁以下）等附卷可稽，堪信屬實。
    ２、惟經本院比對扣案之如附表候時機餐廳、華屋公司及台
        北和漢小吃店等之帳冊（另扣於本院九十五年訴字第九
        五三號一案）及昇財麗禧酒店應收帳款明細表及傳票（
        見九十四年度偵字第九五四三號卷三第一０四至一０七
        頁、第三０六頁以下），發現：
        (1)候時機餐廳部分：候時機餐廳應收帳簿明細簿九十
          一年七月五日之收帳資料，上載「銓勝17500元，8
          ／5琳送」，又該餐廳九十一年日記帳，於簽呈所示
          之八月十三日時，並無附表一編號１之該筆消費，於
          七月五日時則有「銓勝簽帳17500元」之記載。
          候時機餐廳應收帳簿明細簿九十一年九月十九日之收
          帳資料，上載「公所」收入金額「72740，分成3筆，
          25000、24000、23740」，並把原登載「鑽石婚」之
          字樣刪除，而於九十一年九月及十月間，應收帳款及
          內帳帳冊內，並無如附表一編號２、３、４等三筆金
          額二萬五千元、二萬四千元、二萬三千七百四十元收
          入；且於九十一年九月及十月之日記帳，員林鎮公所
          雖有其他消費，但無上開三筆金額之支出，僅於九月
          十九日之日記帳上，有「鎮公所簽帳72740元」等字
          樣，按員林鎮公所若確有因公務辦理餐費，大可如實
          申報，何需蓄意拆成三筆金額，是該三筆消費，自與
          公務無關。候時機餐廳內帳帳冊內，並無附表一編
          號５之金額收入，僅於九十一年十月十一日記載「涂
          銓勝，收入7940，12／26現金」之字樣，另於日記帳
          上則記載九十一年十月十一日係立仁慈善會簽帳七千
          九百四十元，同年十二月二十六日收銓勝「十月、
          七千九百四十元」，至九十一年十二月期間，於日記
          帳內，員林鎮公所並無該筆消費。是由上開帳冊資料
          可知，附表一之簽呈內容及消費名目俱非真實，而該
          五筆金額，或為涂銓勝之個人消費，或與公務無關。
        (2)昇財麗禧酒店部分：比對昇財麗禧酒店提供之應收
        　帳款明細表及傳票，九十一年十二月初及同年月十三
          日時，員林鎮公所並無附表二編號１、２之一萬八千
          元及一萬九千零五十元之消費，於同年月十一日時，
          曾有三萬七千零五十元之簽帳（傳票號碼Ｚ000000000
          ），其後拆成二筆，各於同年月三十一日，收取一萬
          八千元（傳票號碼Ｚ000000000），九十二年一月八日
          ，再收取一萬九千零五十元（傳票號碼Ｚ0 00000000
          ）。比對昇財麗禧酒店提供之應收帳款明細表及傳
          票，九十二年一月十五日時，員林鎮公所並無附表二
          編號３之二萬七千一百元之消費，於九十二年一月十
          五日時，曾有二萬二千元之簽帳（傳票號碼Ｚ0000000
          00），同年月十七日時，另有五千一百元之簽帳（傳
          票號碼Ｚ000000000），已收時間，均為九十二年一月
          三十日（即員林鎮公所出納付訖時），而昇財麗禧酒
          店原就二開二筆消費，分別開立發票，嗣又作廢，其
          中九十二年一月十七日已作廢之發票，買受人為銓
          勝，之後才將上開二筆金額合開一紙發票，向員林鎮
          公所請款。比對昇財麗禧酒店提供之應收帳款明細
          表及傳票，九十四年三月三日時，員林鎮公所並無附
          表二編號４之一萬一千七百一十四元之消費，於九十
          四年二月五日時，方有該筆金額之簽帳（傳票號碼Ｚ0
          00000000），並於九十四年三月二十二日收取（員林
          鎮公所出納付訖時間戳章為九十四年三月二十三日）
          。是由上開帳冊資料可知，附表二之簽呈內容及消費
          名目亦有不實，或為涂銓勝之個人消費，或與公務無
          關。
        (3)華屋公司部分：華屋公司應收帳款、日報表及訂桌
          登記簿，並無附表三編號１九十二年二月十日之消費
          紀錄，於同年一月二十七日之日報表及該日之應收帳
          款，卻記載「員林鎮公所、鎮長、14375、2／24票
        　」。華屋公司應收帳款、日報表及訂桌登記簿，並
          無附表三編號２九十二年二月十七日之消費紀錄，然
          於同年月十六日之估價單、日報表，卻登載鎮長或
          鎮公所消費五千元，而九十二年二月十六日為星期日
          ，當不致有上級機關參訪行程。華屋公司應收帳款
          、日報表及訂桌登記簿，並無附表三編號３九十二年
          三月二十八日之消費紀錄，然於同年月二十二日之日
          報表上卻記載「鎮長」消費四千二百元，同日訂桌
          登記簿上記載「鎮長、人數四位」。華屋公司應收
          帳款、日報表及訂桌登記簿，並無附表三編號４九十
          二年五月二十八日之消費紀錄，然於同年月二十二日
          及三十日應收帳款上卻記載「員林鎮公所、主秘、
          4020」、「員林鎮公所、秘書、4160」，日報表上
          亦記載「五月二十二日、4020、秘書」、「五月三
          十日、員林鎮公所、4160、備註秘書」，又五月二
          十二日及五月三十日之還款日，均載為「7/3票」，
          即員林鎮公所出納付訖之日期，且九十二年五月二十
          二日訂桌登記簿，上載「鎮長的哥哥」，同年五月三
          十日之訂桌登記簿，上載「副主席」，而五月二十
          二日及五月三十日二次消費款合計為八千一百八十元
          ，恰為附表三編號４之金額。華屋公司應收帳款、
          日報表及訂桌登記簿，並無附表三編號５九十二年六
          月二十七日之消費紀錄，然於同年月十六日、十八日
          應收帳款卻記載「員林鎮公所、秘書、3270、9/
          19現」、「公所、主秘、3200、9/19現」，另於同
          日之日報表上載「3270、公所秘書」、「3200、公
          所主秘」，另於九十二年六月十八日訂桌登記簿上
          載「塗先生，5大1小」，又六月十六日及十八日二次
          消費款合計為六千四百七十元，恰為附表三編號５之
          金額。是由上開帳冊資料可知，附表三之簽呈內容及
          消費名目均有不實，或為涂銓勝之個人消費，或與公
          務無關。
        (4)台北和漢小吃店部分：台北和漢小吃店應收帳款明
          細，九十一年十月間，並無附表四編號１之消費金額
          ，惟於同年八月九日應收帳款上載「鈺《為「銓」
　　　　　之誤》重，3300」，同年九月二十二日之應收帳款上
  　　　　載「銓勝，3630」，而二筆金額合計恰為附表四編
    　　　號１之金額。台北和漢小吃店應收帳款明細，九十
      　　二年二月間，並無附表四編號２之消費金額，惟於九
        　十二年一月二十四日應收帳款上載「甲○○，10600
          」。台北和漢小吃店應收帳款明細，九十二年五月
          二十六日，並無附表四編號３之消費金額，惟於同年
          五月十一日應收帳款上載「鈺《為「銓」之誤》勝
          ，3670」、同年月二十八日及三十一日應收帳款上載
          「鎮公所」，金額各為「2835」、「2350」，而上開
          三筆金額合計恰為附表四編號３之金額。台北和漢
          小吃店應收帳款明細，九十二年七月一日並無附表四
          編號４之消費金額，僅於同年六月間，各有以「太
          太」或「先生」名義消費之款項。台北和漢小吃
          店應收帳款明細，九十二年九月十日並無附表四編號
          ５之消費金額，同年八、九月間，僅有以「太太」
          或「先生」名義消費之款項。是由上開帳冊資料可
          知，附表四之簽呈內容及消費名目均有不實，或為涂
          銓勝之個人消費，或與公務無關。
    ３、查員林鎮公所餐費核銷之流程，依當時擔任主計室主任
        之證人施正家於偵查中證稱：「要有一個簽案，然後由
        首長批核之後，然後才會有粘貼憑證的出現。他們先會
        有一個請示單，餐費就是一定要有一個簽呈述明什麼事
        由用餐，然後用什麼科目開支，金額大概多少錢，簽呈
        上完以後，會先給業務單位的主管核完章，然後才會會
        主計及財政，然後再交給首長批示，如果首長同意的話
        業務單位就會將收據或發票貼在粘貼憑證上，然後就是
        承辦人員蓋章，驗收人員、單位主管，然後才會送財政
        、主計、秘書及主任秘書及鎮長核章之後，全部都核完
        章之後，業務單位就會連同簽收簿送到我們主計室開立
        傳票的小姐，然後開傳票，傳票是指支出傳票，然後開
        完傳票，我來核對是否與原來的簽案的預算科目是否相
        符，然後我核完傳票之後，就送給財政課小姐來開支票
        ，然後由財政課長核過無誤之後，支票裡面有四個人核
        章，鎮長、主計、財政課長（主辦出納）及出納經辦人
        員四個章，支票開出來之後在支票收票人上會蓋一個章
        ，至於交給誰，我們完全不知道，這是完全出納在收付
        」等語（見九十四年度偵字第九五四三號卷二第二十三
        頁），顯見首長（即鎮長）掌握餐費核銷之權責。然據
        秘書室主任俊國於偵查中之證述：「（你於員林鎮公
        所核銷餐費過程中，有無發現不實餐費核銷或浮報之情
        形？）銓勝的情形是鎮長有交待，我是迫於無奈，鎮
　　　　長叫我寫一些理由把他核銷掉。」、「（十二月下旬該
　　　　筆七千九百四十元之消費由你代墊？）是，是我先代墊
  　　　給涂俊任的，發票也是他拿過來的，當天俊任跟我講
　　　　說銓勝已經付帳給餐廳了，叫我如果身上方便的話先
  　　　墊給他，我剛好那天身上有錢所以就先墊給他」、「（
　　　　提示一萬七千五百元、七千九百四十元這二筆都是俊
　　　　任拿發票過來的嗎？總共有幾次是銓勝的消費利用鎮
  　　　公所來核銷？）是。有好幾次我已經記不得了，有些事
　　　　我實在沒有辦法拒絕，公務人員實在很無奈。」、「（
　　　　蘇文宏、蘇國鑫、周厚賢他們都是依照你的指示辦理虛
  　　　偽簽呈？）是，這些都是我交給他們的。」、「這些上
　　　　級機關都是鎮長講的，他說是上級機關我就寫上級機關
  　　　，我沒有到場，發票都是鎮長拿回來的，所以我們也不
    　　會實際上去問是否有該筆消費。」、「（秘書室的簽呈
　　　　裡面的發票都是由銓勝及鎮長交給你的外，尚有何人
  　　　？）主任秘書，因為主任秘書有時候由鎮長指派出去或
　　　　跟鎮長一起出去，鎮長就會把發票交給主任秘書，由主
  　　　任秘書交給我。」、「（如果銓勝的發票你晚一點核
　　　　銷，他會打電話給你？）他會打電話給我說已經跟鎮長
 　　　 講好了，為什麼還不給他核銷，有時候口氣還不好，我
        會跟他說我要跟鎮長請示看看，是不是可以核銷，最後
        鎮長都會同意給他核銷，我也是迫於無奈。」、「（八
        月十三日有一個人行天橋的核銷資料，工程部分餐費核
        銷，非秘書主任權責，而人行天橋修建為建設課業務，
        為何由秘書室辦理核銷？）我有問鎮長說像這一筆要找
        那一個科目，性質跟內容都是鎮長指示的。」、「（這
        筆一萬七千五百元據你所稱也是俊任拿發票來的，陳
        月嬋既知非為員林鎮公所公務用餐，為何他會來公所領
        費？他是否知道銓勝的帳，也可以來公所買單？他人
        通知他來領？）銓勝跟他講說這張抬頭開員林鎮公所
        ，他就會知道這筆消費要到公所來領款，出納通知他們
        來拿錢。」、「（你怎麼知道銓勝跟他講的？）他有
        時候會問我說銓勝那一筆消費抬頭開員林鎮公所，是
        不是已經核銷下來了，因為有時候我會給他壓一陣子，
        是會計小姐會跑來或打電話來跟我問。」、「（核銷會
        計科目由你決定？）是鎮長說要用那一個科目我就用那
        一個科目。」等語（見九十四年度偵字第九五四三號卷
        二第二一九至二二三頁）；另據證人周厚賢於偵查中證
        稱：「（你們知道這個發票非公務用餐？）是。」、「
　　　　（怎麼會知道他不是公務用餐？如何判斷？）因為我在
　　　　公所是負責新聞方面的，例如今天有內政部的官員來的
  　　　話我們會安排如新聞攝影、發佈新聞，如涉及建設課的
    　　業務就會由建設課的人去尋找餐會地點、相關後續的核
      　銷問題，但是都沒有發現有上級長官來這邊指導的情況
        。」、「（人行天橋修建會議是由何單位來負責？）建
        設課。」、「（為何九十一年八月十三日這個簽呈是由
        秘書室來簽？）就我知道是俊國主任拿給我的，我沒
　　　　有去問說為什麼由我們科室來簽、有沒有去吃、去那裡
  　　　吃，但是他有強調說這是鎮長吃的，我們要負責處理核
    　　銷。」、「（你於員林鎮公所核銷餐費過程中，總共發
      　現多少不實餐費核銷或浮報之情形？）只要是秘書室所
　　　　上的簽呈其實與實際都是不符的，因為秘書室實際不負
  　　　責實際業務，所以也沒有所謂餐費核銷的問題。」、「
    　　（有多筆消費你都知道是虛偽的，為何你還要蓋章？）
　　　　我沒有辦法拒絕，包括我跟林玉雯、劉麗娟都沒有辦法
  　　　拒絕，另外蘇文宏他是小額採購的經手人，其中有換過
    　　蘇國鑫，他們兩個人是輪流的，他們也不可能拒絕，因
      　為涂俊國他會強調這是鎮長吃飯的。」等語（見九十四
        年度偵字第九五四三號卷二第二０九至二一六頁）；再
        徵諸負責撰寫附表簽呈之證人蘇文宏、蘇國鑫、張嘉珮
        於偵查中分別證稱「俊國會檢據發票要渠等簽寫簽呈
        」、「秘書室單位主管即俊國口頭敘明理由交給秘書
        室成員，由該成員負責撰寫簽呈」、「發票是主任交
        給我的」等語，另證人張梅證稱伊所撰寫之簽呈發票，
        係主管蔡東瑩交予伊，而蔡東瑩則證稱發票係俊國交
        付，稱係鎮長辦活動等語，且負責經手附表餐費核銷之
        賴信吉、蘇文宏、蘇國鑫、楊富美於偵查中亦均證稱渠
        等於核章時，收據或發票均已送來，伊等僅係形式核章
        ，並未實地查證等語（以上分見九十四年度偵字第九五
　　　　四三號卷二、三上開證人相關筆錄），顯見附表所示各
  　　　次餐費之核銷過程均非合法，或為銓勝私人消費，或
    　　與公務無關，依法均不得報支。
    ４、再參酌：(1)秘密證人Ｄ於偵查中證述：「日報表（指候
        時機餐廳）是當天消費情形，應收帳款是每月寫一次，
        依照簽單來寫。」、「員林鎮公所並無八月份消費一萬
        七千五百元（指附表一編號１）之餐費」、「（為何開
        給員林鎮公所八月份發票中有該筆一萬七千五百元之餐
        費）好像是七月五日那一筆，然後叫我們八月份去請款
        ，開八月份的發票」、「九十一年十一月十六日始為員
        林鎮舉辦金婚、鑽石婚之活動日」、「（你為何會開這
        張發票【指附表一編號５】何人叫你開的）本來當時沒
        有者張發票，我去向銓勝追帳時，打電話問他立仁慈
        善會這個帳要怎麼收，他叫我開這張發票」、「後來這
        張發票我拿去公所二樓，給一個姓有一點老老的，我
        打電話去立仁時有一個人叫我拿到公所去給姓的」、
        「後來這筆錢是銓勝拿現金來」、「是立仁慈善會的
        人叫我開公所的發票去鎮公所找一位姓的男子【經查
        是俊國】）等語（見本院審理卷二）；且據員林鎮公
        所社會課於九十五年十一月一日函覆本院，謂立仁慈善
        會僅於九十四年四月間申請員林鎮公所補助辦理活動一
        次，餘無資料，換言之，附表一編號５之金額，並非員
        林鎮公所補助立仁慈善會之支出。(2)證人即昇財麗禧酒
        店出納莊貽安於偵查中證述：「九十一年十二月十一日
        員林鎮公所消費三萬七千零五十元，付款時間九十一年
        十二月三十一日，付了一萬八千元，另一筆一萬九千零
        五十元，在九十二年一月八日付款，會分成二次收款，
        因為當天開立發票分成二張」、「九十二年一月十五日
        二萬二千元及同年一月十七日五千一百元，註記二張發
        票作廢，是客人事後要求。」、「九十二年一月十五日
        及同年一月十七日二筆消費均於九十二年一月三十日銷
        帳」、「九十四年二月五日消費一萬一千七百一十四元
        ，發票日期卻載九十四年三月三日，係因客人要求」等
        語（見九十四年偵字第九五四三號卷三第二三八至二四
        二頁）。(3)證人即華屋公司負責人廖文林於偵查中證稱
        ：「鎮長來用餐都自己私下用餐，若公所來訂餐，訂席
        簿會寫公所或鎮公所」、「九十二年六月十八日訂席簿
        「塗」先生應該不是鎮長」、「九十二年二月十六日是
        外帶，是過年期間鎮長請司機過來拿的」等語（見九十
        四年偵字第九五四三號卷三第二一九至二二二頁）；而
        廖文林之妻即華屋公司會計林秀貞亦於偵查中證稱：「
        （若為員林鎮公所來訂桌，訂席單及日報表的記載為何
        ？）訂桌簿的話就會寫員林公所」、「（主秘或秘
        書是指何人？）秘書應該是個子比較不高比較瘦的那
        一個，請款如果是秘書簽的話就會連同發票、請款單送
        到他的辦公室，主秘是指比較高的那一個，臉有點方
        方的，與鎮長長的比較像，就是我說的副主席。」、
        「（銓勝來用餐有無簽帳？若其簽帳，如何向其收帳
        ？）有，來一、二次簽帳，其中有一次他叫我送到公所
        ，因為那一次拖了好幾個月，所以我印象比較深刻，因
        為那一次我們發票送進去一個月都沒有消息，所以我打
        電話去問票有無下來，後來出納跟我說如果票下來會通
        知我去領，但是我等了一個星期都沒有，所以我打電話
        給銓勝留的電話，他問我有沒有將發票送進公所，我
        說當然有，他說他要幫我追蹤看看，過一、二星期後，
        公所就通知我去領。」、「（九十二年六月十八日之「
        塗」先生所指為何人？五大一小據你先生稱是指五個大
        人一個小孩是否有誤？）我沒有印象，沒有錯。」、「
        （提示該日的日報表，上面寫的主秘是否就是這筆送
        由公所去請款的？）如果是這一筆的話，應該就是銓
　　　　勝所消費的。」、「（鎮長來消費的話，會不會寫「塗
        」先生？）應該會寫鎮長。」、「（提示九十二年二月
　　　　十七日金額五千元的發票，從日報表及估價單上看來，
　　　　應該是二月十六日的消費？為何發票開為二月十七日？
  　　　）這張發票是直接結清的，因為上面有記載現金收入，
　　　　是二月十六日的消費，一般的話發票是順著日期開出來
　　　　的，如果客人要求我們會儘量配合客人的要求。」、「
　　　　（為何二筆消費款【指附表三編號４】匯開成一張發票
　　　　去向鎮公所請款？這是何人指示的？）是銓勝交待我
  　　　們這樣子做的。有時候一張就會請我們開過去公所，有
　　　　時會二三張一起開過去公所請款。我們送過去的時候
　　　　秘書也不會有什麼反應」、「（為何銓勝的消費會開
  　　　立員林鎮公所為買受人的發票？是誰之授意？）我們會
　　　　看客人的指定來開檯頭。會開員林鎮公所是看客人的意
  　　　思。就銓勝消費而言，是銓勝教我們這樣子做的。
    　　」、「是，來的【指附表三編號５】應該不是鎮長，應
　      該是方臉的那一個，俊國沒有帶小孩子來吃過。」、
        「（這二筆款項【指附表三編號５】是同一天收現，是
        否為同開一張發票？）是。就是我之前有說到有一筆款
        項拖比較久的那一筆。」、「（據你之前所稱五大一小
        應該是銓勝帶小孩子來吃飯，會開張這樣子的發票是
        他指示或是你們公司自己決定？）是依照銓勝的指示
        才會這樣子開的，也是會依照他的指示，若他請我們將
        簽單送到公所，我們也會送到公所去請款。」等語（見
        九十四年偵字第九五四三號卷三第二二五至二三０頁）
        。(4)證人即台北和漢小吃店會計黃美瑤於偵查中證稱：
        「（應收帳款記載先生、太太意指為何人？）先
　　　　生指銓勝。」、「（甲○○是否常去你們公司消費？
　　　　）偶爾，不常」、「（請查看應收帳款有無六千九百三
  　　　十元【指附表四編號１】之消費？）六千九百三十元就
　　　　是匯開，多筆開成一筆。」、「（你之前曾說林月英送
　　　　發票至公所給俊國？）應該是拿去給他們秘書，看當
  　　　時的秘書是誰」、「（提示卷附俊國照片，是否為此
　　　　人？）是」、「（發票是你請林月英送過去？）是」、
  　　　「（你之前表示你請林月英送發票過去，公所的人請你
　　　　們改發票的月份，何人請你們改的？）應該是俊國，
  　　　因為我們收帳是去跟他收的，所以我們會儘量配合他們
    　　要求，以上的情形是林月英轉告我的。」等語（見九十
　      四年偵字第九五四三號卷三第二０八至二一三、第四八
        三至四八五頁），而林月英於偵查中亦證實伊確有送發
        票予俊國（見九十四年偵字第九五四三號卷三第四八
        四頁）。是由上述證人之證詞，除可補強俊國等證詞
        之真實性外，益證如附表所示之核銷名目，明顯造假。
    ５、至證人丑○○於本院審理時到庭證稱銓勝所屬之西南
        扶輪社曾於九十一年七月五日在候時機餐廳辦理餐會等
        語，然其當日並未負責簽帳，亦無法確定當日餐會金額
        ，是其證詞自無從資為有利被告甲○○之認定，況且，
        秘密證人Ｄ業已證實，員林鎮公所於九十一年八月份並
        無一萬七千五百元之餐費，而該筆餐費乃銓勝消費後
        要伊向員林鎮公所請款。又證人壬○○雖亦於本院審理
        時到庭證稱，謂九十一年九月十九日時，伊任職之國民
        黨員林鎮黨部曾協辦三鄉鎮聯誼會，會後舉辦餐會，費
        用由員林鎮公所支出等語，惟該次聯誼暨係由國民黨員
        林鎮黨部策劃，證人壬○○並證稱渠黨部並曾發函邀請
        鄉鎮長、民意代表參加，則事後之餐會，既屬政黨聯誼
        性質，顯與公務無關，自不得由員林鎮公所預算科目支
        出，證人上開證詞縱然屬實，該次費用亦不得核銷，況
        且，九十一年九月十九日餐費共為七萬二千七百四十元
        ，事後卻分成三筆核銷（如附表一編號２、３、４），
        且分以九月上旬、十月中旬、十月下旬上級機關參訪逾
        時用餐等不實名目申報，則上開所謂聯誼餐費若然屬實
        ，被告亦覺具有核銷之正當性，何以需另立名目逐次核
        銷，則證人壬○○之證詞，能否可信，顯非無疑。再證
        人丙○○於本院審理中固曾到庭證稱，伊於自來水公司
        員林營運處主任一職退休前之九十二一月十六日前一、
        二日，曾與營運所同仁及員林鎮公所人員於下班時間在
        昇財麗禧酒店進行業務餐敘等語，惟查，如附表二編號
        ３之費用，包含二筆，其中九十二年一月十七日之五千
        一百元，由昇財麗禧酒店提供之已作廢之發票，得知買
        受人為銓勝已如前述，該筆費用自與附表二編號３之
        核銷名目無關，當不得以員林鎮公所預算核銷，另關於
        九十二年一月十五日之二萬二千元餐費，縱認證人丙○○證述餐敘乙情不假，亦屬私人邀宴性質，仍不得以公
        務預算支出，此從附表二編號３核銷名目「鎮長邀請自
        來水公司及各課室主管研商自來水裝設飲用逾時用餐」
        ，不敢據實記載實際餐敘內容而可證實。
    ６、綜合上情，可認附表所示之餐費核銷名目俱非事實，被
        告辯解洵難採信，被告甲○○將非關公務之私人餐費或
        銓勝之個人餐費，利用職權之機會，將上開費用以預
        算科目核銷，詐取公有財物，此部分事證至為顯明。
（三）從而，綜上所述，本件事證業臻明確，被告等之犯行均堪
      以認定，自應依法論科。
三、論罪科刑：
（一）按被告等行為後，貪污治罪條例第二條於九十五年五月三
      十日修正公布，並自同年七月一日起施行，修正前該條例
      第二條係規定：「依據法令從事公務之人員，犯本條例之
      罪者，依本條例處斷；其受公務機關委託承辦公務之人，
      犯本條例之罪者，亦同」，修正後則規定：「公務員犯本
      條例之罪者，依本條例處斷」，然因該條例並未對公務員
      定義，是依同條例第十九條之規定，應適用刑法第十條第
      二項關於公務員之定義，而被告等行為後，刑法第十條第
      二項亦於九十四年二月二日修正公布，並自九十五年七月
      一日起施行，修正前第十條第二項係規定：「稱公務員者
      ，謂依法令從事公務之人員」，修正後則規定：「稱公務
      員者，謂下列人員：一、依法令服務於國家、地方自治團
      體所屬機關而具有法定職務權限，以及其他依法令從事於
      公共事務，而具有法定職務權限者。二、受國家、地方自
      治團體所屬機關依法委託，從事與委託機關權限有關之公
      共事務者」。因被告甲○○、子○○於本件行為時，分係
      彰化縣員林鎮鎮長及建設課課長，均為依據法令從事公務
      之人員，亦為依法令服務於地方自治團體而具有法定職務
      權限者，是無論依修正前後之規定，被告二人均係貪污治
      罪條例所規範之對象，新法並未更有利於被告，故依刑法
      第二條第一項前段，應適用貪污治罪條例修正前第二條之
      規定，合先敘明。
（二）次按，被告等行為後，我國刑法業於九十四年二月二日修
      正公布，並自九十五年七月一日施行，被告等應適用之相
　    關法律已有變更，茲就與本案適用有關之條文，比較說明
      如下：(1)共同正犯部分：刑法第二十八條規定業經修正公
    　布，修正前之規定為：「二人以上共同實施犯罪之行為者
      ，皆為正犯」，修正後之規定為：「二人以上共同實行犯
      罪之行為者，皆為正犯」。被告等不論依修正前或修正後
      刑法第二十八條規定，均成立共同正犯，修正後規定並未
      有利於被告。(2)牽連犯部分（就犯罪事實二部分，僅適用
      於被告甲○○）：查被告行為後，修正後之刑法業已刪除
      第五十五條關於牽連犯之規定。本件被告所犯犯罪事實二
      之各罪，具有牽連犯之關係，依修正前即行為時之規定，
      應從一重之罪處斷；依修正後之刑法既已刪除牽連犯之規
      定，則所犯上述各罪應依數罪併罰之規定分論併罰。比較
      新舊法之規定，修正後之規定並非較有利於被告。(3)連續
      犯部分（就犯罪事實二部分，僅適用於被告甲○○）：被
      告行為後，刑法第五十六條連續犯之規定，亦修正公布刪
      除，則被告犯罪事實二之犯行，因行為後新法業已刪除連
      續犯之規定，此刪除雖非犯罪構成要件之變更，但顯已影
　    響行為人刑罰之法律效果，自屬法律有變更，依新法第二
      條第一項規定，比較新、舊法結果，行為時法律即論以連
      續犯較有利於被告。(4)共犯與身分關係：刑法第三十一條
      第一項，於被告行為後亦經修正，由原規定之「因身分或
      其他特定關係成立之罪，其共同實施或教唆幫助者，雖無
      特定關係，仍以共犯論」，修正為「因身分或其他特定關
      係成立之罪，其共同實行、教唆或幫助者，雖無特定關係
      ，仍以正犯或共犯論。但得減輕其刑。」，就犯罪事實二
      被告甲○○所犯商業會計法部分，被告甲○○因不具特定
      之身分關係，修正後之規定已影響被告刑罰之法律效果，
　　　，自屬法律有變更，依新法第二條第一項規定，比較新、
  　　舊法結果，修正後之規定對其較為有利。又就被告庚○○
    　、丁○○而言，其等雖不具公務員身分，但因與具公務員
      身分之被告甲○○、子○○等共同實行犯罪，依貪污治罪
      條例第三條規定，亦以該條例處斷，惟因其等行為後，刑
      法第三十一條第一項增列但書規定，就不具特定身分關係
      之行為人得減輕其刑，亦已影響被告庚○○、丁○○刑罰
      之法律效果，則依新法第二條第一項規定，比較新、舊法
　　　結果，修正後之規定，自較有利於被告丁○○。(5)定應執
  　　行刑（僅適用於被告甲○○）：刑法第五十一條之規定亦
    　經修正，修正前刑法第五十一條第五款規定：「宣告多數
      有期徒刑者，於各刑中之最長期以上，各刑合併之刑期以
      下，定其刑期。但不得逾二十年。」，修正後刑法第五十
      一條第五款規定：「宣告多數有期徒刑者，於各刑中之最
      長期以上，各刑合併之刑期以下，定其刑期。但不得逾三
      十年。」，經比較新舊法結果，自以舊法規定之定應執行
      刑之上限為二十年對行為人較有利。(6)經綜合比較新、舊
      法之規定，被告子○○部分，因修正後共同正犯之規定，
      並未較有利於伊，依刑法第二條第一項前段，自應適用行
      為時之法律。另就被告甲○○部分，就其所犯之商業會計
      法部分，修正後之刑法第三十一條第一項固較有利於被告
      ，然經綜合比較其所犯各罪應適用之法律，行為時之舊法
      自較有利於被告甲○○，依刑法第二條第一項前段規定，
      被告甲○○亦應適用其行為時之法律分別論斷。至被告庚○○、丁○○部分，因修正後共同正犯之規定，對其等並
      無有利或不利之情形，然因修正後刑法第三十一條第一項
      但書有減輕其刑之規定，較有利於被告，是依刑法第二條
      第一項但書規定，適用最有利於被告庚○○、丁○○之法
      律即修正後刑法之規定。(7)褫奪公權部分：刑法第三十七
      條關於褫奪公權之規定，雖亦經修正，然「科刑判決所適
      用之法律，無論係對主刑、從刑或刑之加重、減輕或免除
      等項，除法律別有規定外，應本統一性及整體性之原則而
      適用之，不容與主刑所適用之法律任意割裂」（最高法院
      八十五年度台上字第二四八三號判決意旨參照）。則本件
      關於褫奪公權部分，自應分就被告等應適用之法律，而分
      別適用刑法修正前、後第三十七條第二項之規定。
（三）再本案被告甲○○於犯罪事實二之行為後，商業會計法於
      九十五年五月二十四日經修正公布，並自公布日起施行，
      其中第七十一條第一款之構成要件並未修正，但刑度由「
      五年以下有期徒刑、拘役或科或併科新台幣十五萬元以下
      罰金」，提高為「五年以下有期徒刑、拘役或科或併科新
      臺幣六十萬元以下罰金」，經比較新、舊法之結果，應以
      修正前之規定較有利於被告，依刑法第二條第一項前段之
      規定，本案自應適用修正前商業會計法第七十一條第一款
      之規定。
（四）按貪污治罪條例第四條第一項第三款所規定，經辦公用工
      程收取回扣罪之所謂回扣，係指公務員意圖不法之所有，
      將應付給之工程價款中，與對方約定，提取一定比率或扣
      取其中一部份，據為不法之所有而言。而貪污治罪條例第
      四條第一項第二款所謂「藉勢」勒索財物，須行為人「憑
      藉權勢、權力」，以恫嚇或脅迫之手段，使人畏懼而交付
      財物（最高法院八十八年度台上字第一八六二號、九十二
      年度臺上字第四０一一號判決意旨參照）。本件犯罪事實
      一部分：被告甲○○憑藉其掌控工程合約之簽訂、工程款
      項撥付等決行權限，與被告子○○共同勒索被害人辛○○
      ，使其畏懼得標之工程無法順遂進行，心生畏懼而交付財
      物，被害人所交付者並非回扣，是核被告甲○○及子○○
      所為，均係犯貪污治罪條例第四條第一項第二款之藉勢勒
      索財物罪；被告庚○○、丁○○雖不具公務人員之身分，
      然與被告甲○○、子○○等依據法令從事公務之人員共犯
      上開犯貪污治罪條例第四條第一項第二款之藉勢勒索財物
      罪，依同條例第三條規定，亦應以該罪處斷（按無公務員
      身分者，與依據法令從事公務之人員共犯貪污治罪條例之
      罪者，依該條例第三條規定，亦依本條例處斷，此為刑法
      第三十一條第一項之特別規定）；被告四人間具犯意之聯
      絡與行為之分擔，被告等分應依修正前（指被告甲○○、
      子○○）、後（指被告庚○○、丁○○）刑法第二十八條
      規定論以共同正犯；又被告庚○○、丁○○因不具公務員
      身分，併依修正後刑法第三十一條第一項但書減輕其刑；
      又被告丁○○曾於偵查中自白，且本身亦未從犯罪中有所
      得，再依貪污治罪條例第八條第二項遞減其刑；至被告子
      ○○於偵查中雖曾就部分犯罪事實自白，然其就本件犯罪
      所得五十萬元部分，依秘密證人Ａ於九十四年七月二十七
      日偵查中之證述，該五十萬元乃要處理上揭工程之驗收，
      被告子○○顯然冀望再從中謀取利益，並無將犯罪所得返
      還被害人之意，所為與貪污治罪條例第八條第二項之要件
      不符，自無得依該條項減輕其刑。
      就犯罪事實二部分：被告甲○○係犯貪污治罪條例第五條
      第一項第二款之利用職務上機會詐取財物罪，及犯刑法第
      二百十六條、第二百十三條之行使公文書不實登載罪、修
      正前商業會計法第七十一條第一款之經辦會計人員以明知
      不實之事項而填製會計憑證罪（該罪為刑法第二百十五條
      業務上登載不實文書罪之特別規定，依特別法優於普通法
      之原則，自應優先適用，無論以刑法第二百十五條業務上
      登載不實文書罪之餘地）；被告甲○○與銓勝、江仕用
      、俊國、黃勁學、黃吉城、賴沛然、蔡東瑩、周厚賢、
      賴信吉、蘇文宏、蘇國鑫、楊富美、張梅、林玉雯間，有
      犯意之聯絡與行為之分擔，均應依修正前刑法第二十八條
      論以共同正犯；至被告甲○○雖不具有商業負責人、主辦
      或經辦會計人員之身分，但因與犯罪事實二所示之餐廳會
      計人員間，就前揭製作不實統一發票或免用統一發票收據
      之犯行，互有犯意之聯絡及行為之分擔，依修正前刑法第
      三十一條第一項之規定，應以共犯論（按附表四台北和漢
      小吃店使用之免用統一發票收據，內載有其名稱、金額、
      交易事項及日期等，因能證明會計事項之經過，應屬商業
      會計法所規定商業會計憑證中之原始憑證）；被告甲○○
      明知為不實事項而登載於職務上所掌公文書後，再持以行
      使，其不實登載之低度行為，為行使之高度行為所吸收，
      不另論罪；被告甲○○先後多次利用職務上之機會詐取財
      物、行使登載不實公文書及明知不實之事項而填製會計憑
      證等犯行，均時間緊接，顯係基於概括之犯意，觸犯構成
      要件相同之罪名，各應依修正前刑法第五十六條連續犯論
      以一罪，並加重其刑，而移送併辦部分，因與已起訴之如
      附表一部分具連續犯之裁判上一罪關係，本院自應併予審
      理；又被告甲○○所犯上開三罪，有方法、目的之牽連關
      係，應依修正前刑法第五十五條牽連犯之規定，從一重之
      利用職務上之機會詐取財物罪處斷。被告甲○○上開所犯
      之貪污治罪條例第四條第一項第二款之藉勢勒索財物罪及
      同條例第五條第一項第二款之利用職務上機會詐取財物罪
      二罪間，犯意各別，行為互殊，應予分論併罰。爰審酌被
      告甲○○為民選之鎮長，受人民重託，本應戒慎惕懼，以
      人民之福祉為念，竟不知潔身自持，借勢勒索財物，且多
      次利用職務之便，將個人之飲宴消費，以公務費用支出，
      而被告子○○身為員林鎮之建設課長，不知戮力從公，審
      核公共工程之品質，與被告庚○○曲從被告甲○○之指示
      ，向包商施壓勒索錢財，另被告丁○○雖無公務人員之身
      分，猶居間協調或接送贓款，助長不法歪風，亦應就犯罪
      事實一之借勢勒索財物犯行共負責任，此外，並審酌被告
      等之品行、犯罪之動機、手段、智識程度、所生危害、借
      勢勒索及詐取財物之數額及渠等本院審理時均不知悔悟，
      多方狡卸犯行等一切情狀，分別量處如主文所示之刑，並
      依貪污治罪條例第十七條及修正前、後刑法第三十七條第
      二項之規定，分別宣告褫奪公權如主文所示，被告甲○○
      並依修正前刑法第五十一條第五款、第八款規定，定其應
      執行刑及禠奪公權之期間。再被告等共同借勢勒索之金額
      為三百五十萬元，應依法追繳，並發還被害人辛○○，如
      全部或一部無法追繳時，以其等之財產抵償之（至被告子
      ○○於本院審理時雖主張伊已將收受之五十萬元返還云云
      ，而證人即被害人辛○○之下包戊○○於本院審理時亦證
      實被告子○○於九十四年五月九日確曾交付伊五十萬元等
      語，惟依前述，上揭五十萬元，被告子○○並無返還被害
      人辛○○之意，是該五十萬元，難謂已返還被害人，自應
      列入依法追繳之金額）；另被告甲○○利用職務上機會詐
      欺所得財物共計二十五萬二千八百一十九元，亦應追繳並
      發還被害人彰化縣員林鎮公所，如全部或一部無法追繳時
      ，以其之財產抵償之。
貳、追加起訴部分：
一、追加起訴意旨略以：被告庚○○擔任彰化縣員林鎮長甲○○
　　之司機多年（兼保鑣），又己○○（另案由本院審理中）因
    輔選甲○○競選彰化縣員林鎮鎮長有功，而於九十一年三月
    間為甲○○延攬進入員林鎮公所建設課擔任臨時員工。緣員
    林鎮公所某姓名年籍不詳之公務員，於九十一年間，與被告
    庚○○及己○○共同基於不法所有之概括犯意聯絡，由該年
    籍不詳之公務員，先藉員林鎮公所至候時機活海鮮餐廳辦理
    活動購辦物品之機會，向上開餐廳之實際負責人程樹枝告稱
    「員林公所來辦活動，要20%之回扣」等語。程樹枝因為圖
    增加客源，遂允所求。迨員林鎮公所至候時機餐廳消費數月
    後，即由該不詳姓名年籍之公務員授意被告庚○○至上開餐
    廳取得於此期間，相當於消費款20%之回扣，被告庚○○受
    命後，即持已列妥該段期間鎮公所之消費明細交予己○○，
    己○○即先後於九十一年七月後某日及九十四年一月十一日
    ，至上開餐廳連續取得一萬五千七百九十六元及六萬四千三
    百九十二元之回扣，並將上開回扣交付被告庚○○以轉交姓
    名年籍不詳之公務員等語。因認被告庚○○與該不詳姓名年
    籍公務員及己○○三人共同涉犯貪污治罪條例第四條第一項
    第三款之購辦物品收取回扣罪嫌。
二、按犯罪事實應依證據認定之，無證據不得認定犯罪事實；又
    不能證明被告犯罪，應諭知無罪之判決，刑事訴訟法第一百
    五十四條第二項、第三百零一條各定有明文。而認定犯罪事
    實所憑之證據，雖不以直接證據為限，間接證據亦包括在內
    ，然無論直接或間接證據，其為訴訟上之證明，須於通常一
    般之人均不致有所懷疑，而得確信其為真實之程度者，始得
    據為有罪之認定，倘其證明尚未達到此一程度，而有合理之
    懷疑存在，致使無從形成有罪之確信，根據罪疑唯輕、罪疑
    為有利被告之原則，即不得遽為不利被告之認定，最高法院
    七十六年度台上字第四九八六號著有判例可參。次按刑事訴
    訟法第一百六十一條第一項規定：檢察官就被告犯罪事實，
    應負舉證責任，並指出證明之方法。因此，檢察官對於起訴
    之犯罪事實，應負提出證據及說服之實質舉證責任。倘其所
    提出之證據，不足為被告有罪之積極證明，或其指出證明之
    方法，無從說服法院以形成被告有罪之心證，基於無罪推定
    之原則，自應為被告無罪判決之諭知，最高法院九十二年度
    台上字第一二八號亦著有判例可參。
三、公訴人認被告涉有前揭犯嫌，無非以同案被告己○○及秘密
    證人Ｄ之證詞、扣案之候時機餐廳回扣試算手稿等為其主要
    論據。然訊之被告庚○○，堅詞否認有何上揭犯行，其辯稱
    及辯護意旨略以：被告否認曾由不詳姓名、年籍之公務員之
    授意，持已列妥員林鎮公所消費明細交予己○○，再由己○○取得回扣後轉交該不詳之公務員等語。
四、經查：（一）證人己○○及秘密證人Ｄ於法務部調查局中部
    機動工作組之調查筆錄，乃被告以外之人於審判外之言詞陳
　　述，復無刑事訴訟法第一百五十九條之五之情形，核無證據
  　能力，先予敘明。（二）按貪污治罪條例第四條第一項第三
    款之公務員經辦公用工程，收取回扣罪，行為主體須為具有
    購辦物品職務之公務員，惟被告庚○○，於九十二年十月間
    ，始受聘僱為員林鎮公所之臨時人員，此有其勞工保險被保
    險人投保資料表（見本院審理卷三）及員林鎮公所臨時人員
    名冊（見九十四年度偵字第九五四三號卷三第四一五頁）在
    卷可憑，並非具有購辦物品職務之公務員，無從直接適用貪
    污治罪條例之規定，則本件自應查明有無追加起訴書所謂「
    不詳姓名、年籍之公務員」存在，且該公務員並具有購辦物
    品之職權。查證人己○○於偵查中固證稱伊曾依照被告庚○○之指示，持卷附之試算手稿（見九十四年度偵字第九五四
    三號卷一第二十三、二十四頁），向候時機餐廳老闆拿過二
    次錢，並轉交被告庚○○等語，惟己○○就被告庚○○何以
    叫伊向候時機餐廳老闆拿錢，甚而被告庚○○係受命於何人
    ，均不了解，則其所謂「回扣」之說，應僅係個人之推測，
    在無相關證據佐證下，自難遽以採信。次查，參照上揭卷附
    之試算手稿，其上固有「公所、20%」及不同日期餐費之記
    載，縱認該手稿記載之歷次消費時間及消費金額確係員林鎮
    公所辦理之餐費支出無誤，然該試算手稿究源自何處，係何
    人所製作，遍觀全卷，並無隻字片語提及，或有相關證據足
    以證明，逕認該試算手稿係員林鎮公所購辦物品之公務員所
    交付，實嫌速斷；況於餐會場合，出入人員甚雜，而結帳之
    人亦未必係負責購辦物品之人員，是各次餐飲支出費用並非
    秘密，他人欲取得餐飲費用明細並非難事，是徒憑該試算手
    稿之記載，顯難遽以判斷交付該試算手稿予被告庚○○之前
    手其身分為何。此外，再觀諸秘密證人Ｄ於九十四年十二月
    九日於偵查中之證詞，僅證述上開犯罪事實二部分，就被告
    庚○○有無共同收受回扣一事，則未提及。從而，基上所述
    ，本件依公訴人所提之證明方法及各項證據，既無法證實有
    所謂具有購辦物品權職之不詳姓名、年籍之公務員存在，當
    難從說服本院形成被告庚○○有涉犯公訴人所指之與公務人
    員購辦物品收取回扣罪之心證，而尚有合理之懷疑存在，根
    據「罪證有疑，利於被告」之嚴格證據法則，自應為被告有
    利之認定。此外，本院復查無其他積極證據，足證被告有公
    訴人所指之上開犯行，此部分無法證明被告犯罪，自應為被
    告庚○○無罪之諭知。
據上論斷，應依刑事訴訟法第二百九十九條第一項前段、第三百
零一條第一項，修正前貪污治罪條例第二條前段，貪污治罪條例
第四條第一項第二款、第五條第一項第二款、第三條、第八條第
二項、第十條第一項、第二項、第十七條、第十九條，修正前商
業會計法第七十一條第一款，刑法第二條第一項前段、第十一條
前段、第二十八條、第三十一條第一項但書、第二百十六條、第
二百十三條、第三十七條第二項，修正前刑法第二十八條、第三
十一條第一項、第五十六條、第五十五條、第三十七條第二項、
第五十一條第五款、第八款，判決如主文。
本案經檢察官陳茂亭、林鈴淑到庭執行職務。
中　　華　　民　　國　　96　　年　　1 　　月　　31　　日
                  刑事第六庭    審判長法官    王義閔
                                法      官    鄭舜元
                                法      官    林欣苑
以上正本證明與原本無異。
如不服本判決，應於判決送達後10日內，向本院提出上訴狀（須
附繕本）。
中　　華　　民　　國　　96　　年　　2 　　月　　01　　日
                                書  記  官    洪年慶
附表：
 一、 候時機餐廳：
  ┌─┬──┬───┬───┬───┬──┬────┬───┬───────┬──┬──────┐
  │編│    │簽呈  │      │      │    │        │      │              │    │日報表      │
  │號│日期│（驗收│經手  │推算  │金額│發票編號│單位主│名目          │有無│應收帳款簿  │
  │  │    │）    │      │      │    │        │管    │              │代墊│公所核銷情形│
  ├─┼──┼───┼───┼───┼──┼────┼───┼───────┼──┼──────┤
  │1 │91.8│周厚賢│賴信吉│蘇國鑫│1750│PB124505│俊國│8月13日研商人 │無  │7月5日銓勝│
  │  │.13 │      │      │      │0   │62      │      │行天橋修建會議│    │簽帳17500元 │
  │  │    │      │      │      │    │        │      │              │    │8月5日送單收│
  │  │    │      │      │      │    │        │      │              │    │帳，9月4日入│
  │  │    │      │      │      │    │        │      │              │    │陳月蟬帳戶。│
  ├─┼──┼───┼───┼───┼──┼────┼───┼───────┼──┼──────┤
  │2 │91.9│周厚賢│蘇文宏│蘇國鑫│2500│QA124934│俊國│9月上旬上級機 │無  │應收帳款簿：│
  │  │.？ │      │      │      │0   │56      │      │關參訪逾時用餐│    │9月19日公所 │
  │  │    │      │      │      │    │        │      │              │    │用餐72740元 │
  ├─┼──┼───┼───┼───┼──┼────┼───┼───────┼──┤，分成3筆， │
  │3 │91.1│周厚賢│蘇文宏│蘇國鑫│2400│QA124935│俊國│10月中旬上級機│銓│25000、24000│
  │  │0.2 │      │      │      │0   │00      │      │關參訪逾時用餐│重代│、23740，250│
  │  │？  │      │      │      │    │        │      │              │墊  │00、23740註 │
  ├─┼──┼───┼───┼───┼──┼────┼───┼───────┼──┤記「×」。（│
  │4 │91.1│周厚賢│蘇文宏│蘇國鑫│2374│QA124935│俊國│10月下旬上級機│無  │24000元為 │
  │  │0.2 │      │      │      │0   │03      │      │關參訪逾時用餐│    │表明代墊）。│
  │  │？  │      │      │      │    │        │      │              │    │            │
  ├─┼──┼───┼───┼───┼──┼────┼───┼───────┼──┼──────┤
  │5 │91.1│蘇文宏│蘇國鑫│林玉雯│7940│QZ124681│俊國│上級機關參訪逾│俊│日報表為10月│
  │  │2.2 │      │      │      │    │60      │      │時用餐        │國代│11日銓勝消│
  │  │？  │      │      │      │    │        │      │              │墊  │費，12月16日│
  │  │    │      │      │      │    │        │      │              │    │銓勝以現金│
  │  │    │      │      │      │    │        │      │              │    │支付。      │
  └─┴──┴───┴───┴───┴──┴────┴───┴───────┴──┴──────┘
 二、昇財麗禧酒店股份有限公司
  ┌─┬──┬───┬───┬───┬──┬────┬───┬───────┬──┬──────┐
  │編│    │簽呈  │      │      │    │        │      │              │    │應收帳款明細│
  │號│日期│（驗收│經手  │推算  │金額│發票編號│單位主│名目          │有無│傳票        │
  │  │    │）    │      │      │    │        │管    │              │代墊│公所核銷情形│
  │  │    │      │      │      │    │        │      │              │    │            │
  │  │    │      │      │      │    │        │      │              │    │            │
  ├─┼──┼───┼───┼───┼──┼────┼───┼───────┼──┼──────┤
  │1 │91年│林玉雯│      │林玉雯│1800│QZ220057│俊國│鎮長、鎮代、地│    │甲○○於91.1│
  │  │12月│      │      │      │0   │54      │      │方士紳、各課室│無  │2.11用餐3725│
  │  │初  │      │      │      │    │        │      │主管研商本鎮鎮│    │0元，然以180│
  │  │    │      │      │      │    │        │      │另宣導誤餐。  │    │00及19050元 │
  ├─┼──┼───┼───┼───┼──┼────┼───┼───────┼──┤之發票由鎮公│
  │2 │91年│張梅  │楊富美│蔡東瑩│1905│QZ220057│蔡東瑩│為員林社區大學│無  │所核銷。    │
  │  │12月│      │      │      │0   │55      │      │推廣終身，學習│    │            │
  │  │13日│      │      │      │    │        │      │逾時用餐。    │    │            │
  ├─┼──┼───┼───┼───┼──┼────┼───┼───────┼──┼──────┤
  │3 │92.1│蘇國鑫│楊富美│林玉雯│2710│RZ214286│俊國│1月15日鎮長邀 │無  │甲○○分別於│
  │  │.15 │      │      │      │0   │22      │      │請自來水公司及│    │92.1.15日用 │
  │  │    │      │      │      │    │        │      │各課室主管研商│    │餐22000元， │
  │  │    │      │      │      │    │        │      │自來水裝設飲用│    │92.1.17銓 │
  │  │    │      │      │      │    │        │      │逾時用餐。    │    │勝用餐5100元│
  │  │    │      │      │      │    │        │      │              │    │，然合併於92│
  │  │    │      │      │      │    │        │      │              │    │.1.15以27100│
  │  │    │      │      │      │    │        │      │              │    │元共同核銷上│
  │  │    │      │      │      │    │        │      │              │    │開消費款。  │
  ├─┼──┼───┼───┼───┼──┼────┼───┼───────┼──┼──────┤
  │4 │94.3│周厚賢│蘇文宏│蘇文宏│1171│EZ308583│黃吉城│3月3日鎮長邀請│無  │94年2月5日中│
  │  │.3  │      │      │      │4   │00      │      │地方士紳研商鎮│    │午私人消費11│
  │  │    │      │      │      │    │        │      │政及宣導法令。│    │714元，然於 │
  │  │    │      │      │      │    │        │      │              │    │3月以公務用 │
  │  │    │      │      │      │    │        │      │              │    │餐核銷。    │
  └─┴──┴───┴───┴───┴──┴────┴───┴───────┴──┴──────┘
 三、華屋有限公司
  ┌─┬──┬───┬───┬───┬──┬────┬───┬───────┬──┬──────┐
  │編│    │簽呈  │      │      │    │        │      │              │    │日報表      │
  │號│日期│（驗收│經手  │推算  │金額│發票編號│單位主│名目          │有無│應收帳款簿  │
  │  │    │）    │      │      │    │        │管    │              │代墊│訂桌登記簿  │
  │  │    │      │      │      │    │        │      │              │    │公所核銷情形│
  ├─┼──┼───┼───┼───┼──┼────┼───┼───────┼──┼──────┤
  │1 │92.2│周厚賢│楊富美│林玉雯│1437│RZ155666│俊國│拜訪鎮要逾時用│無  │日報表、應收│
  │  │.10 │      │      │      │5   │66      │      │餐。          │    │帳款：1.27用│
  │  │    │      │      │      │    │        │      │              │    │餐。嗣以2.10│
  │  │    │      │      │      │    │        │      │              │    │公務逾時用餐│
  │  │    │      │      │      │    │        │      │              │    │名目核銷。  │
  ├─┼──┼───┼───┼───┼──┼────┼───┼───────┼──┼──────┤
  │2 │92.2│蘇國鑫│楊富美│蘇國鑫│5000│RZ155666│俊國│上級機關參訪逾│銓│日報表及估價│
  │  │.17 │      │      │      │    │70      │      │時用餐。      │重代│單載2月16日 │
  │  │    │      │      │      │    │        │      │              │墊  │（日）甲○○│
  │  │    │      │      │      │    │        │      │              │    │消費5000元。│
  │  │    │      │      │      │    │        │      │              │    │嗣以2月17日 │
  │  │    │      │      │      │    │        │      │              │    │公務逾時用餐│
  │  │    │      │      │      │    │        │      │              │    │核銷。      │
  ├─┼──┼───┼───┼───┼──┼────┼───┼───────┼──┼──────┤
  │3 │92.3│周厚賢│楊富美│林玉雯│4200│SZ122042│俊國│與地方士紳研商│銓│日報表、訂桌│
  │  │.28 │      │      │      │    │55      │      │鎮政逾時用餐。│重代│登記簿：3.22│
  │  │    │      │      │      │    │        │      │              │墊  │甲○○用餐。│
  │  │    │      │      │      │    │        │      │              │    │3.28以公務用│
  │  │    │      │      │      │    │        │      │              │    │餐名目核銷。│
  │  │    │      │      │      │    │        │      │              │    │            │
  │  │    │      │      │      │    │        │      │              │    │            │
  ├─┼──┼───┼───┼───┼──┼────┼───┼───────┼──┼──────┤
  │4 │92.5│林玉雯│楊富美│林玉雯│8180│TZ133494│俊國│邀請地方士紳研│無  │應收帳款、日│
  │  │.28 │      │      │      │    │57      │      │商促進地方建設│    │報表：無5.28│
  │  │    │      │      │      │    │        │      │逾時用餐。    │    │用餐資料：將│
  │  │    │      │      │      │    │        │      │              │    │5.22及5.30消│
  │  │    │      │      │      │    │        │      │              │    │費款同日核銷│
  │  │    │      │      │      │    │        │      │              │    │，金額合計81│
  │  │    │      │      │      │    │        │      │              │    │80元。      │
  │  │    │      │      │      │    │        │      │              │    │於訂桌登記簿│
  │  │    │      │      │      │    │        │      │              │    │上載：上開日│
  │  │    │      │      │      │    │        │      │              │    │期係銓勝前│
  │  │    │      │      │      │    │        │      │              │    │往用餐。    │
  ├─┼──┼───┼───┼───┼──┼────┼───┼───────┼──┼──────┤
  │5 │92.6│張嘉珮│楊富美│林玉雯│6470│TZ133494│俊國│6／27邀請民代 │銓│應收帳款、日│
  │  │.27 │      │      │      │    │29      │      │及地方士紳視察│重代│報表：6.27無│
  │  │    │      │      │      │    │        │      │基層建設。    │墊  │此消費資料。│
  │  │    │      │      │      │    │        │      │              │    │應收帳款：6.│
  │  │    │      │      │      │    │        │      │              │    │16及6.18私人│
  │  │    │      │      │      │    │        │      │              │    │消費共計6470│
  │  │    │      │      │      │    │        │      │              │    │元。        │
  │  │    │      │      │      │    │        │      │              │    │            │
  └─┴──┴───┴───┴───┴──┴────┴───┴───────┴──┴──────┘
 四、台北和漢小吃部
  ┌─┬──┬───┬───┬───┬──┬────┬───┬───────┬──┬──────┐
  │編│    │簽呈  │      │      │    │        │      │              │    │應收帳款簿  │
  │號│日期│（驗收│經手  │推算  │金額│發票編號│單位主│名目          │有無│公所核銷情形│
  │  │    │）    │      │      │    │        │管    │              │代墊│            │
  ├─┼──┼───┼───┼───┼──┼────┼───┼───────┼──┼──────┤
  │1 │91.1│張嘉珮│蘇文宏│蘇國鑫│6930│免用統一│      │鎮長邀請地方士│無  │是日無此應收│
  │  │0.？│      │      │      │    │發票之收│      │紳商討治安維護│    │帳資料。應收│
  │  │    │      │      │      │    │據      │      │事宜。        │    │帳款：91.8.9│
  │  │    │      │      │      │    │        │      │              │    │甲○○及91.9│
  │  │    │      │      │      │    │        │      │              │    │.22 銓勝之│
  │  │    │      │      │      │    │        │      │              │    │消費應收總額│
  │  │    │      │      │      │    │        │      │              │    │6930元。    │
  ├─┼──┼───┼───┼───┼──┼────┼───┼───────┼──┼──────┤
  │2 │92.2│張嘉珮│楊富美│林玉雯│1060│免用統一│俊國│2月初上級機關 │無  │是日無此項消│
  │  │.？ │      │      │      │0   │發票之收│      │蒞臨本鎮參訪逾│    │費。應收帳款│
  │  │    │      │      │      │    │據      │      │時用餐。      │    │92.1.24 銓│
  │  │    │      │      │      │    │        │      │              │    │重消費10600 │
  │  │    │      │      │      │    │        │      │              │    │元。嗣於92年│
  │  │    │      │      │      │    │        │      │              │    │2月以公務用 │
  │  │    │      │      │      │    │        │      │              │    │餐核銷。    │
  ├─┼──┼───┼───┼───┼──┼────┼───┼───────┼──┼──────┤
  │3 │92.5│林玉雯│楊富美│林玉雯│8855│免用統一│俊國│5月26日外賓蒞 │無  │是日無此項消│
  │  │.26 │      │      │      │    │發票之收│      │臨本鎮參訪逾時│    │費欠款。銓│
  │  │    │      │      │      │    │據      │      │用餐。        │    │重及銓勝92│
  │  │    │      │      │      │    │        │      │              │    │.5月私人之應│
  │  │    │      │      │      │    │        │      │              │    │收帳款總計為│
  │  │    │      │      │      │    │        │      │              │    │8855元。    │
  ├─┼──┼───┼───┼───┼──┼────┼───┼───────┼──┼──────┤
  │4 │92.7│周厚賢│楊富美│林玉雯│9065│免用統一│俊國│7月1日邀請民代│無  │是日無此項消│
  │  │.1  │      │      │      │    │發票之收│      │地方士紳視察鎮│    │費款。6月間 │
  │  │    │      │      │      │    │據      │      │內基層建設逾時│    │僅有以「先│
  │  │    │      │      │      │    │        │      │用餐。        │    │生」、「太│
  │  │    │      │      │      │    │        │      │              │    │太」名義消費│
  │  │    │      │      │      │    │        │      │              │    │之款項。    │
  │  │    │      │      │      │    │        │      │              │    │            │
  │  │    │      │      │      │    │        │      │              │    │            │
  ├─┼──┼───┼───┼───┼──┼────┼───┼───────┼──┼──────┤
  │5 │92.9│林玉雯│楊富美│林玉雯│5100│免用統一│蘇國鑫│9月10日邀請民 │無  │是日無此項消│
  │  │.10 │      │      │      │    │發票之收│代理  │代地方士紳等視│    │費。8、9月間│
  │  │    │      │      │      │    │據      │      │察鎮內基層建設│    │僅有以「先│
  │  │    │      │      │      │    │        │      │逾時用餐。    │    │生」、「太│
  │  │    │      │      │      │    │        │      │              │    │太」名義消費│
  │  │    │      │      │      │    │        │      │              │    │之款項。    │
  │  │    │      │      │      │    │        │      │              │    │            │
  │  │    │      │      │      │    │        │      │              │    │            │
  │  │    │      │      │      │    │        │      │              │    │            │
  │  │    │      │      │      │    │        │      │              │    │            │
  └─┴──┴───┴───┴───┴──┴────┴───┴───────┴──┴──────┘
